; Buckwalter Arabic Lexicon -- Version Date: April 2009				
; Copyright (c) 2000-2009 QAMUS LLC (www.qamus.org)				
		Suff-0		
	o	CVSuff-o	you [VERB]	IMPER + SUBJ:2MS
h	ohu	CVSuff-oh	you [VERB] + it/him	IMPER + SUBJ:2MS + OBJ:3MS
hmA	ohumA	CVSuff-oh	you [VERB] + them [DU]	IMPER + SUBJ:2MS + OBJ:3D
hm	ohum	CVSuff-oh	you [VERB] + them	IMPER + SUBJ:2MS + OBJ:3MP
hA	ohA	CVSuff-oh	you [VERB] + her/it/them	IMPER + SUBJ:2MS + OBJ:3FS
hn	ohun~a	CVSuff-oh	you [VERB] + them	IMPER + SUBJ:2MS + OBJ:3FP
ny	oniy	CVSuff-oh	you [VERB] + me	IMPER + SUBJ:2MS + OBJ:1S
nA	onA	CVSuff-oh	you [VERB] + us	IMPER + SUBJ:2MS + OBJ:1P
		CVSuff-0	you [VERB]	IMPER + SUBJ:2MS
h	hi	CVSuff-0hi	you [VERB] + it/him	IMPER + SUBJ:2MS + OBJ:3MS
hmA	himA	CVSuff-0hi	you [VERB] + them [DU]	IMPER + SUBJ:2MS + OBJ:3D
hm	him	CVSuff-0hi	you [VERB] + them	IMPER + SUBJ:2MS + OBJ:3MP
hA	hA	CVSuff-0hi	you [VERB] + her/it/them	IMPER + SUBJ:2MS + OBJ:3FS
hn	hin~a	CVSuff-0hi	you [VERB] + them	IMPER + SUBJ:2MS + OBJ:3FP
ny	niy	CVSuff-0hi	you [VERB] + me	IMPER + SUBJ:2MS + OBJ:1S
nA	nA	CVSuff-0hi	you [VERB] + us	IMPER + SUBJ:2MS + OBJ:1P
h	hu	CVSuff-0h	you [VERB] + it/him	IMPER + SUBJ:2MS + OBJ:3MS
hmA	humA	CVSuff-0h	you [VERB] + them [DU]	IMPER + SUBJ:2MS + OBJ:3D
hm	hum	CVSuff-0h	you [VERB] + them	IMPER + SUBJ:2MS + OBJ:3MP
hA	hA	CVSuff-0h	you [VERB] + her/it/them	IMPER + SUBJ:2MS + OBJ:3FS
hn	hun~a	CVSuff-0h	you [VERB] + them	IMPER + SUBJ:2MS + OBJ:3FP
ny	niy	CVSuff-0h	you [VERB] + me	IMPER + SUBJ:2MS + OBJ:1S
nA	nA	CVSuff-0h	you [VERB] + us	IMPER + SUBJ:2MS + OBJ:1P
	a	PVSuff-a	[VERB]	PERF + SUBJ:3MS
		PVSuff-0a	he/it [VERB]	PERF + SUBJ:3MS
h	hu	PVSuff-0ah	he/it [VERB] + it/him	PERF + SUBJ:3MS + OBJ:3MS
hmA	humA	PVSuff-0ah	he/it [VERB] + them [DU]	PERF + SUBJ:3MS + OBJ:3D
hm	hum	PVSuff-0ah	he/it [VERB] + them	PERF + SUBJ:3MS + OBJ:3MP
hA	hA	PVSuff-0ah	he/it [VERB] + her/it/them	PERF + SUBJ:3MS + OBJ:3FS
hn	hun~a	PVSuff-0ah	he/it [VERB] + them	PERF + SUBJ:3MS + OBJ:3FP
k	ka	PVSuff-0ah	he/it [VERB] + you [SG]	PERF + SUBJ:3MS + OBJ:2MS
k	ki	PVSuff-0ah	he/it [VERB] + you [SG]	PERF + SUBJ:3MS + OBJ:2FS
kmA	kumA	PVSuff-0ah	he/it [VERB] + you [DU]	PERF + SUBJ:3MS + OBJ:2D
km	kum	PVSuff-0ah	he/it [VERB] + you [PL]	PERF + SUBJ:3MS + OBJ:2MP
kn	kun~a	PVSuff-0ah	he/it [VERB] + you [FEM PL]	PERF + SUBJ:3MS + OBJ:2FP
ny	niy	PVSuff-0ah	he/it [VERB] + me	PERF + SUBJ:3MS + OBJ:1S
nA	nA	PVSuff-0ah	he/it [VERB] + us	PERF + SUBJ:3MS + OBJ:1P
	u	NSuff-u	[DEF NOM]	DEF_NOM
	a	NSuff-a	[DEF ACC]	DEF_ACC
	i	NSuff-i	[DEF GEN]	DEF_GEN
	N	NSuff-N	[INDEF NOM]	INDEF_NOM
	F	NSuff-F	[INDEF ACC]	INDEF_ACC
	K	NSuff-K	[INDEF GEN]	INDEF_GEN
	u	NSuff-u_indef_nom	[INDEF NOM]	INDEF_NOM
	a	NSuff-a_indef_acc	[INDEF ACC]	INDEF_ACC
	a	NSuff-a_indef_gen	[INDEF GEN]	INDEF_GEN
	K	NSuff-K_nom	[INDEF NOM]	INDEF_NOM
	F	NSuff-F_nom	[INDEF NOM]	INDEF_NOM
F	F	NSuff-F_nom	[INDEF NOM]	INDEF_NOM
	F	NSuff-F_acc	[INDEF ACC]	INDEF_ACC
F	F	NSuff-F_acc	[INDEF ACC]	INDEF_ACC
	F	NSuff-F_gen	[INDEF GEN]	INDEF_GEN
F	F	NSuff-F_gen	[INDEF GEN]	INDEF_GEN
tyn	atayoni	NSuff-tayn_acc	two [ACC]	FEM_DU_ACC
tyn	atayoni	NSuff-tayn_acc-nf	two [ACC]	DU_ACC
tyn	atayoni	NSuff-tayn_gen	two [GEN]	FEM_DU_GEN
tyn	atayoni	NSuff-tayn_gen-nf	two [GEN]	DU_GEN
ty	atayo	NSuff-tayn_acc	two [ACC]	FEM_DU_ACC_POSS
ty	atayo	NSuff-tayn_acc-nf	two [ACC]	DU_ACC_POSS
ty	atayo	NSuff-tayn_gen	two [GEN]	FEM_DU_GEN_POSS
ty	atayo	NSuff-tayn_gen-nf	two [GEN]	DU_GEN_POSS
tAn	atAni	NSuff-atAn	two	FEM_DU_NOM
tAn	atAni	NSuff-atAn-nf	two	DU_NOM
tA	atA	NSuff-atAn	two	FEM_DU_NOM_POSS
tA	atA	NSuff-atAn-nf	two	DU_NOM_POSS
tAh	atAhu	NSuff-atAh	two + his/its	FEM_DU_NOM_POSS + POSS_PRON_3MS
tAh	atAhu	NSuff-atAh-nf	two + his/its	DU_NOM_POSS + POSS_PRON_3MS
tAhmA	atAhumA	NSuff-atAh	two + their	FEM_DU_NOM_POSS + POSS_PRON_3D
tAhmA	atAhumA	NSuff-atAh-nf	two + their	DU_NOM_POSS + POSS_PRON_3D
tAhm	atAhum	NSuff-atAh	two + their	FEM_DU_NOM_POSS + POSS_PRON_3MP
tAhm	atAhum	NSuff-atAh-nf	two + their	DU_NOM_POSS + POSS_PRON_3MP
tAhA	atAhA	NSuff-atAh	two + her/its/their	FEM_DU_NOM_POSS + POSS_PRON_3FS
tAhA	atAhA	NSuff-atAh-nf	two + her/its/their	DU_NOM_POSS + POSS_PRON_3FS
tAhn	atAhun~a	NSuff-atAh	two + their	FEM_DU_NOM_POSS + POSS_PRON_3FP
tAhn	atAhun~a	NSuff-atAh-nf	two + their	DU_NOM_POSS + POSS_PRON_3FP
tAk	atAka	NSuff-atAh	two + your [SG]	FEM_DU_NOM_POSS + POSS_PRON_2MS
tAk	atAka	NSuff-atAh-nf	two + your [SG]	DU_NOM_POSS + POSS_PRON_2MS
tAk	atAki	NSuff-atAh	two + your [SG]	FEM_DU_NOM_POSS + POSS_PRON_2FS
tAk	atAki	NSuff-atAh-nf	two + your [SG]	DU_NOM_POSS + POSS_PRON_2FS
tAkmA	atAkumA	NSuff-atAh	two + your [DU]	FEM_DU_NOM_POSS + POSS_PRON_2D
tAkmA	atAkumA	NSuff-atAh-nf	two + your [DU]	DU_NOM_POSS + POSS_PRON_2D
tAkm	atAkum	NSuff-atAh	two + your [PL]	FEM_DU_NOM_POSS + POSS_PRON_2MP
tAkm	atAkum	NSuff-atAh-nf	two + your [PL]	DU_NOM_POSS + POSS_PRON_2MP
tAkn	atAkun~a	NSuff-atAh	two + your [FEM PL]	FEM_DU_NOM_POSS + POSS_PRON_2FP
tAkn	atAkun~a	NSuff-atAh-nf	two + your [PL]	DU_NOM_POSS + POSS_PRON_2FP
tAy	atAya	NSuff-atAh	two + my	FEM_DU_NOM_POSS + POSS_PRON_1S
tAy	atAya	NSuff-atAh-nf	two + my	DU_NOM_POSS + POSS_PRON_1S
tAnA	atAnA	NSuff-atAh	two + our	FEM_DU_NOM_POSS + POSS_PRON_1P
tAnA	atAnA	NSuff-atAh-nf	two + our	DU_NOM_POSS + POSS_PRON_1P
tyh	atayohi	NSuff-tay_acc	two [ACC] + his/its	FEM_DU_ACC_POSS + POSS_PRON_3MS
tyh	atayohi	NSuff-tay_acc-nf	two [ACC] + his/its	DU_ACC_POSS + POSS_PRON_3MS
tyhmA	atayohimA	NSuff-tay_acc	two [ACC] + their	FEM_DU_ACC_POSS + POSS_PRON_3D
tyhmA	atayohimA	NSuff-tay_acc-nf	two [ACC] + their	DU_ACC_POSS + POSS_PRON_3D
tyhm	atayohim	NSuff-tay_acc	two [ACC] + their	FEM_DU_ACC_POSS + POSS_PRON_3MP
tyhm	atayohim	NSuff-tay_acc-nf	two [ACC] + their	DU_ACC_POSS + POSS_PRON_3MP
tyhA	atayohA	NSuff-tay_acc	two [ACC] + her/its/their	FEM_DU_ACC_POSS + POSS_PRON_3FS
tyhA	atayohA	NSuff-tay_acc-nf	two [ACC] + her/its/their	DU_ACC_POSS + POSS_PRON_3FS
tyhn	atayohin~a	NSuff-tay_acc	two [ACC] + their	FEM_DU_ACC_POSS + POSS_PRON_3FP
tyhn	atayohin~a	NSuff-tay_acc-nf	two [ACC] + their	DU_ACC_POSS + POSS_PRON_3FP
tyk	atayoka	NSuff-tay_acc	two [ACC] + your [SG]	FEM_DU_ACC_POSS + POSS_PRON_2MS
tyk	atayoka	NSuff-tay_acc-nf	two [ACC] + your [SG]	DU_ACC_POSS + POSS_PRON_2MS
tyk	atayoki	NSuff-tay_acc	two [ACC] + your [SG]	FEM_DU_ACC_POSS + POSS_PRON_2FS
tyk	atayoki	NSuff-tay_acc-nf	two [ACC] + your [SG]	DU_ACC_POSS + POSS_PRON_2FS
tykmA	atayokumA	NSuff-tay_acc	two [ACC] + your [DU]	FEM_DU_ACC_POSS + POSS_PRON_2D
tykmA	atayokumA	NSuff-tay_acc-nf	two [ACC] + your [DU]	DU_ACC_POSS + POSS_PRON_2D
tykm	atayokum	NSuff-tay_acc	two [ACC] + your [PL]	FEM_DU_ACC_POSS + POSS_PRON_2MP
tykm	atayokum	NSuff-tay_acc-nf	two [ACC] + your [PL]	DU_ACC_POSS + POSS_PRON_2MP
tykn	atayokun~a	NSuff-tay_acc	two [ACC] + your [FEM PL]	FEM_DU_ACC_POSS + POSS_PRON_2FP
tykn	atayokun~a	NSuff-tay_acc-nf	two [ACC] + your [PL]	DU_ACC_POSS + POSS_PRON_2FP
ty	atay~a	NSuff-tay_acc	two [ACC] + my	FEM_DU_ACC_POSS + POSS_PRON_1S
ty	atay~a	NSuff-tay_acc-nf	two [ACC] + my	DU_ACC_POSS + POSS_PRON_1S
tynA	atayonA	NSuff-tay_acc	two [ACC] + our	FEM_DU_ACC_POSS + POSS_PRON_1P
tynA	atayonA	NSuff-tay_acc-nf	two [ACC] + our	DU_ACC_POSS + POSS_PRON_1P
tyh	atayohi	NSuff-tay_gen	two [GEN] + his/its	FEM_DU_GEN_POSS + POSS_PRON_3MS
tyh	atayohi	NSuff-tay_gen-nf	two [GEN] + his/its	DU_GEN_POSS + POSS_PRON_3MS
tyhmA	atayohimA	NSuff-tay_gen	two [GEN] + their	FEM_DU_GEN_POSS + POSS_PRON_3D
tyhmA	atayohimA	NSuff-tay_gen-nf	two [GEN] + their	DU_GEN_POSS + POSS_PRON_3D
tyhm	atayohim	NSuff-tay_gen	two [GEN] + their	FEM_DU_GEN_POSS + POSS_PRON_3MP
tyhm	atayohim	NSuff-tay_gen-nf	two [GEN] + their	DU_GEN_POSS + POSS_PRON_3MP
tyhA	atayohA	NSuff-tay_gen	two [GEN] + her/its/their	FEM_DU_GEN_POSS + POSS_PRON_3FS
tyhA	atayohA	NSuff-tay_gen-nf	two [GEN] + her/its/their	DU_GEN_POSS + POSS_PRON_3FS
tyhn	atayohin~a	NSuff-tay_gen	two [GEN] + their	FEM_DU_GEN_POSS + POSS_PRON_3FP
tyhn	atayohin~a	NSuff-tay_gen-nf	two [GEN] + their	DU_GEN_POSS + POSS_PRON_3FP
tyk	atayoka	NSuff-tay_gen	two [GEN] + your [SG]	FEM_DU_GEN_POSS + POSS_PRON_2MS
tyk	atayoka	NSuff-tay_gen-nf	two [GEN] + your [SG]	DU_GEN_POSS + POSS_PRON_2MS
tyk	atayoki	NSuff-tay_gen	two [GEN] + your [SG]	FEM_DU_GEN_POSS + POSS_PRON_2FS
tyk	atayoki	NSuff-tay_gen-nf	two [GEN] + your [SG]	DU_GEN_POSS + POSS_PRON_2FS
tykmA	atayokumA	NSuff-tay_gen	two [GEN] + your [DU]	FEM_DU_GEN_POSS + POSS_PRON_2D
tykmA	atayokumA	NSuff-tay_gen-nf	two [GEN] + your [DU]	DU_GEN_POSS + POSS_PRON_2D
tykm	atayokum	NSuff-tay_gen	two [GEN] + your [PL]	FEM_DU_GEN_POSS + POSS_PRON_2MP
tykm	atayokum	NSuff-tay_gen-nf	two [GEN] + your [PL]	DU_GEN_POSS + POSS_PRON_2MP
tykn	atayokun~a	NSuff-tay_gen	two [GEN] + your [FEM PL]	FEM_DU_GEN_POSS + POSS_PRON_2FP
tykn	atayokun~a	NSuff-tay_gen-nf	two [GEN] + your [PL]	DU_GEN_POSS + POSS_PRON_2FP
ty	atay~a	NSuff-tay_gen	two [GEN] + my	FEM_DU_GEN_POSS + POSS_PRON_1S
ty	atay~a	NSuff-tay_gen-nf	two [GEN] + my	DU_GEN_POSS + POSS_PRON_1S
tynA	atayonA	NSuff-tay_gen	two [GEN] + our	FEM_DU_GEN_POSS + POSS_PRON_1P
tynA	atayonA	NSuff-tay_gen-nf	two [GEN] + our	DU_GEN_POSS + POSS_PRON_1P
p	p	NSuff-ap	[FEM SG]	FEM_SG
p	p	NSuff-ap-nf		
p	pu	NSuff-apu	[FEM SG] + [DEF NOM]	FEM_SG + DEF_NOM
p	pu	NSuff-apu-nf	[DEF NOM]	DEF_NOM
p	pa	NSuff-apa	[FEM SG] + [DEF ACC]	FEM_SG + DEF_ACC
p	pa	NSuff-apa-nf	[DEF ACC]	DEF_ACC
p	pi	NSuff-api	[FEM SG] + [DEF GEN]	FEM_SG + DEF_GEN
p	pi	NSuff-api-nf	[DEF GEN]	DEF_GEN
p	pN	NSuff-apN	[FEM SG] + [INDEF NOM]	FEM_SG + INDEF_NOM
p	pN	NSuff-apN-nf	[INDEF NOM]	INDEF_NOM
p	pF	NSuff-apF	[FEM SG] + [INDEF ACC]	FEM_SG + INDEF_ACC
p	pF	NSuff-apF-nf	[INDEF ACC]	INDEF_ACC
p	pK	NSuff-apK	[FEM SG] + [INDEF GEN]	FEM_SG + INDEF_GEN
p	pK	NSuff-apK-nf	[INDEF GEN]	INDEF_GEN
p	pa	NSuff-apa_gen	[FEM SG] + [DEF GEN]	FEM_SG + DEF_GEN
p	pa	NSuff-apa_gen-nf	[DEF GEN]	DEF_GEN
ty	atiy	NSuff-ath	[FEM SG] + my	FEM_SG + POSS_PRON_1S
ty	atiy	NSuff-ath-nf	my	POSS_PRON_1S
th	atuhu	NSuff-ath	[FEM SG] + [DEF] + his/its	FEM_SG + DEF_NOM + POSS_PRON_3MS
th	atuhu	NSuff-ath-nf	[DEF] + his/its	DEF_NOM + POSS_PRON_3MS
thmA	atuhumA	NSuff-ath	[FEM SG] + [DEF] + their	FEM_SG + DEF_NOM + POSS_PRON_3D
thmA	atuhumA	NSuff-ath-nf	[DEF] + their	DEF_NOM + POSS_PRON_3D
thm	atuhum	NSuff-ath	[FEM SG] + [DEF] + their	FEM_SG + DEF_NOM + POSS_PRON_3MP
thm	atuhum	NSuff-ath-nf	[DEF] + their	DEF_NOM + POSS_PRON_3MP
thA	atuhA	NSuff-ath	[FEM SG] + [DEF] + its/their/her	FEM_SG + DEF_NOM + POSS_PRON_3FS
thA	atuhA	NSuff-ath-nf	[DEF] + its/their/her	DEF_NOM + POSS_PRON_3FS
thn	atuhun~a	NSuff-ath	[FEM SG] + [DEF] + their	FEM_SG + DEF_NOM + POSS_PRON_3FP
thn	atuhun~a	NSuff-ath-nf	[DEF] + their	DEF_NOM + POSS_PRON_3FP
tk	atuka	NSuff-ath	[FEM SG] + [DEF] + your [SG]	FEM_SG + DEF_NOM + POSS_PRON_2MS
tk	atuka	NSuff-ath-nf	[DEF] + your [SG]	DEF_NOM + POSS_PRON_2MS
tk	atuki	NSuff-ath	[FEM SG] + [DEF] + your [SG]	FEM_SG + DEF_NOM + POSS_PRON_2FS
tk	atuki	NSuff-ath-nf	[DEF] + your [SG]	DEF_NOM + POSS_PRON_2FS
tkmA	atukumA	NSuff-ath	[FEM SG] + [DEF] + your (both)	FEM_SG + DEF_NOM + POSS_PRON_2D
tkmA	atukumA	NSuff-ath-nf	[DEF] + your (both)	DEF_NOM + POSS_PRON_2D
tkm	atukum	NSuff-ath	[FEM SG] + [DEF] + your [PL]	FEM_SG + DEF_NOM + POSS_PRON_2MP
tkm	atukum	NSuff-ath-nf	[DEF] + your [PL]	DEF_NOM + POSS_PRON_2MP
tkn	atukun~a	NSuff-ath	[FEM SG] + [DEF] + your [FEM PL]	FEM_SG + DEF_NOM + POSS_PRON_2FP
tkn	atukun~a	NSuff-ath-nf	[DEF] + your [PL]	DEF_NOM + POSS_PRON_2FP
tnA	atunA	NSuff-ath	[FEM SG] + [DEF] + our	FEM_SG + DEF_NOM + POSS_PRON_1P
tnA	atunA	NSuff-ath-nf	[DEF] + our	DEF_NOM + POSS_PRON_1P
th	atahu	NSuff-ath	[FEM SG] + [DEF] + his/its	FEM_SG + DEF_ACC + POSS_PRON_3MS
th	atahu	NSuff-ath-nf	[DEF] + his/its	DEF_ACC + POSS_PRON_3MS
thmA	atahumA	NSuff-ath	[FEM SG] + [DEF] + their	FEM_SG + DEF_ACC + POSS_PRON_3D
thmA	atahumA	NSuff-ath-nf	[DEF] + their	DEF_ACC + POSS_PRON_3D
thm	atahum	NSuff-ath	[FEM SG] + [DEF] + their	FEM_SG + DEF_ACC + POSS_PRON_3MP
thm	atahum	NSuff-ath-nf	[DEF] + their	DEF_ACC + POSS_PRON_3MP
thA	atahA	NSuff-ath	[FEM SG] + [DEF] + its/their/her	FEM_SG + DEF_ACC + POSS_PRON_3FS
thA	atahA	NSuff-ath-nf	[DEF] + its/their/her	DEF_ACC + POSS_PRON_3FS
thn	atahun~a	NSuff-ath	[FEM SG] + [DEF] + their	FEM_SG + DEF_ACC + POSS_PRON_3FP
thn	atahun~a	NSuff-ath-nf	[DEF] + their	DEF_ACC + POSS_PRON_3FP
tk	ataka	NSuff-ath	[FEM SG] + [DEF] + your [SG]	FEM_SG + DEF_ACC + POSS_PRON_2MS
tk	ataka	NSuff-ath-nf	[DEF] + your [SG]	DEF_ACC + POSS_PRON_2MS
tk	ataki	NSuff-ath	[FEM SG] + [DEF] + your [SG]	FEM_SG + DEF_ACC + POSS_PRON_2FS
tk	ataki	NSuff-ath-nf	[DEF] + your [SG]	DEF_ACC + POSS_PRON_2FS
tkmA	atakumA	NSuff-ath	[FEM SG] + [DEF] + your (both)	FEM_SG + DEF_ACC + POSS_PRON_2D
tkmA	atakumA	NSuff-ath-nf	[DEF] + your (both)	DEF_ACC + POSS_PRON_2D
tkm	atakum	NSuff-ath	[FEM SG] + [DEF] + your [PL]	FEM_SG + DEF_ACC + POSS_PRON_2MP
tkm	atakum	NSuff-ath-nf	[DEF] + your [PL]	DEF_ACC + POSS_PRON_2MP
tkn	atakun~a	NSuff-ath	[FEM SG] + [DEF] + your [FEM PL]	FEM_SG + DEF_ACC + POSS_PRON_2FP
tkn	atakun~a	NSuff-ath-nf	[DEF] + your [PL]	DEF_ACC + POSS_PRON_2FP
tnA	atanA	NSuff-ath	[FEM SG] + [DEF] + our	FEM_SG + DEF_ACC + POSS_PRON_1P
tnA	atanA	NSuff-ath-nf	[DEF] + our	DEF_ACC + POSS_PRON_1P
th	atihi	NSuff-atih	[FEM SG] + [DEF GEN] + his/its	FEM_SG + DEF_GEN + POSS_PRON_3MS
th	atihi	NSuff-atih-nf	[DEF GEN] + his/its	DEF_GEN + POSS_PRON_3MS
thmA	atihimA	NSuff-atih	[FEM SG] + [DEF GEN] + their	FEM_SG + DEF_GEN + POSS_PRON_3D
thmA	atihimA	NSuff-atih-nf	[DEF GEN] + their	DEF_GEN + POSS_PRON_3D
thm	atihim	NSuff-atih	[FEM SG] + [DEF GEN] + their	FEM_SG + DEF_GEN + POSS_PRON_3MP
thm	atihim	NSuff-atih-nf	[DEF GEN] + their	DEF_GEN + POSS_PRON_3MP
thA	atihA	NSuff-atih	[FEM SG] + [DEF GEN] + her/its/their	FEM_SG + DEF_GEN + POSS_PRON_3FS
thA	atihA	NSuff-atih-nf	[DEF GEN] + her/its/their	DEF_GEN + POSS_PRON_3FS
thn	atihin~a	NSuff-atih	[FEM SG] + [DEF GEN] + their	FEM_SG + DEF_GEN + POSS_PRON_3FP
thn	atihin~a	NSuff-atih-nf	[DEF GEN] + their	DEF_GEN + POSS_PRON_3FP
tk	atika	NSuff-atih	[FEM SG] + [DEF GEN] + your [SG]	FEM_SG + DEF_GEN + POSS_PRON_2MS
tk	atika	NSuff-atih-nf	[DEF GEN] + your [SG]	DEF_GEN + POSS_PRON_2MS
tk	atiki	NSuff-atih	[FEM SG] + [DEF GEN] + your [SG]	FEM_SG + DEF_GEN + POSS_PRON_2FS
tk	atiki	NSuff-atih-nf	[DEF GEN] + your [SG]	DEF_GEN + POSS_PRON_2FS
tkmA	atikumA	NSuff-atih	[FEM SG] + [DEF GEN] + your [DU]	FEM_SG + DEF_GEN + POSS_PRON_2D
tkmA	atikumA	NSuff-atih-nf	[DEF GEN] + your [DU]	DEF_GEN + POSS_PRON_2D
tkm	atikum	NSuff-atih	[FEM SG] + [DEF GEN] + your [PL]	FEM_SG + DEF_GEN + POSS_PRON_2MP
tkm	atikum	NSuff-atih-nf	[DEF GEN] + your [PL]	DEF_GEN + POSS_PRON_2MP
tkn	atikun~a	NSuff-atih	[FEM SG] + [DEF GEN] + your [FEM PL]	FEM_SG + DEF_GEN + POSS_PRON_2FP
tkn	atikun~a	NSuff-atih-nf	[DEF GEN] + your [PL]	DEF_GEN + POSS_PRON_2FP
tnA	atinA	NSuff-atih	[FEM SG] + [DEF GEN] + our	FEM_SG + DEF_GEN + POSS_PRON_1P
tnA	atinA	NSuff-atih-nf	[DEF GEN] + our	DEF_GEN + POSS_PRON_1P
yn	ayoni	NSuff-ayn_acc	two [ACC]	MASC_DU_ACC
yn	ayoni	NSuff-ayn_gen	two [GEN]	MASC_DU_GEN
y	ayo	NSuff-ayn_acc	two [ACC]	MASC_DU_ACC_POSS
y	ayo	NSuff-ayn_gen	two [GEN]	MASC_DU_GEN_POSS
yh	ayohi	NSuff-ayh_acc	two [ACC] + his/its	MASC_DU_ACC + POSS_PRON_3MS
yhmA	ayohimA	NSuff-ayh_acc	two [ACC] + their	MASC_DU_ACC + POSS_PRON_3D
yhm	ayohim	NSuff-ayh_acc	two [ACC] + their	MASC_DU_ACC + POSS_PRON_3MP
yhA	ayohA	NSuff-ayh_acc	two [ACC] + her/its/their	MASC_DU_ACC + POSS_PRON_3FS
yhn	ayohin~a	NSuff-ayh_acc	two [ACC] + their	MASC_DU_ACC + POSS_PRON_3FP
yk	ayoka	NSuff-ayh_acc	two [ACC] + your [SG]	MASC_DU_ACC + POSS_PRON_2MS
yk	ayoki	NSuff-ayh_acc	two [ACC] + your [SG]	MASC_DU_ACC + POSS_PRON_2FS
ykmA	ayokumA	NSuff-ayh_acc	two [ACC] + your [DU]	MASC_DU_ACC + POSS_PRON_2D
ykm	ayokum	NSuff-ayh_acc	two [ACC] + your [PL]	MASC_DU_ACC + POSS_PRON_2MP
ykn	ayokun~a	NSuff-ayh_acc	two [ACC] + your [FEM PL]	MASC_DU_ACC + POSS_PRON_2FP
y	ay~a	NSuff-ayh_acc	two [ACC] + my	MASC_DU_ACC + POSS_PRON_1S
ynA	ayonA	NSuff-ayh_acc	two [ACC] + our	MASC_DU_ACC + POSS_PRON_1P
yh	ayohi	NSuff-ayh_gen	two [GEN] + his/its	MASC_DU_GEN + POSS_PRON_3MS
yhmA	ayohimA	NSuff-ayh_gen	two [GEN] + their	MASC_DU_GEN + POSS_PRON_3D
yhm	ayohim	NSuff-ayh_gen	two [GEN] + their	MASC_DU_GEN + POSS_PRON_3MP
yhA	ayohA	NSuff-ayh_gen	two [GEN] + her/its/their	MASC_DU_GEN + POSS_PRON_3FS
yhn	ayohin~a	NSuff-ayh_gen	two [GEN] + their	MASC_DU_GEN + POSS_PRON_3FP
yk	ayoka	NSuff-ayh_gen	two [GEN] + your [SG]	MASC_DU_GEN + POSS_PRON_2MS
yk	ayoki	NSuff-ayh_gen	two [GEN] + your [SG]	MASC_DU_GEN + POSS_PRON_2FS
ykmA	ayokumA	NSuff-ayh_gen	two [GEN] + your [DU]	MASC_DU_GEN + POSS_PRON_2D
ykm	ayokum	NSuff-ayh_gen	two [GEN] + your [PL]	MASC_DU_GEN + POSS_PRON_2MP
ykn	ayokun~a	NSuff-ayh_gen	two [GEN] + your [FEM PL]	MASC_DU_GEN + POSS_PRON_2FP
y	ay~a	NSuff-ayh_gen	two [GEN] + my	MASC_DU_GEN + POSS_PRON_1S
ynA	ayonA	NSuff-ayh_gen	two [GEN] + our	MASC_DU_GEN + POSS_PRON_1P
A	AF	NSuff-AF	[ACC INDEF]	INDEF_ACC
AF	AF	NSuff-AF	[ACC INDEF]	INDEF_ACC
FA	AF	NSuff-AF	[ACC INDEF]	INDEF_ACC
An	Ani	NSuff-An	two	MASC_DU_NOM
A	A	NSuff-An	two	MASC_DU_NOM_POSS
Ah	Ahu	NSuff-Ah	two + its/his	MASC_DU_NOM + POSS_PRON_3MS
AhmA	AhumA	NSuff-Ah	two + their	MASC_DU_NOM + POSS_PRON_3D
Ahm	Ahum	NSuff-Ah	two + their	MASC_DU_NOM + POSS_PRON_3MP
AhA	AhA	NSuff-Ah	two + her/its/their	MASC_DU_NOM + POSS_PRON_3FS
Ahn	Ahun~a	NSuff-Ah	two + their	MASC_DU_NOM + POSS_PRON_3FP
Ak	Aka	NSuff-Ah	two + your [SG]	MASC_DU_NOM + POSS_PRON_2MS
Ak	Aki	NSuff-Ah	two + your [SG]	MASC_DU_NOM + POSS_PRON_2FS
AkmA	AkumA	NSuff-Ah	two + your [DU]	MASC_DU_NOM + POSS_PRON_2D
Akm	Akum	NSuff-Ah	two + your [PL]	MASC_DU_NOM + POSS_PRON_2MP
Akn	Akun~a	NSuff-Ah	two + your [FEM PL]	MASC_DU_NOM + POSS_PRON_2FP
Ay	Aya	NSuff-Ah	two + my	MASC_DU_NOM + POSS_PRON_1S
AnA	AnA	NSuff-Ah	two + our	MASC_DU_NOM + POSS_PRON_1P
At	At	NSuff-At	[FEM PL]	PL
At	At	NSuff-At-nf	[PL]	PL
At	Atu	NSuff-Atu	[FEM PL] + [DEF NOM]	PL + DEF_NOM
At	Atu	NSuff-Atu-nf	[PL] + [DEF NOM]	PL + DEF_NOM
At	Ati	NSuff-Ati_acc	[FEM PL] + [DEF ACC]	PL + DEF_ACC
At	Ati	NSuff-Ati_acc-nf	[PL] + [DEF ACC]	PL + DEF_ACC
At	Ati	NSuff-Ati_gen	[FEM PL] + [DEF GEN]	PL + DEF_GEN
At	Ati	NSuff-Ati_gen-nf	[PL] + [DEF GEN]	PL + DEF_GEN
At	AtN	NSuff-AtN	[FEM PL] + [INDEF NOM]	PL + INDEF_NOM
At	AtN	NSuff-AtN-nf	[PL] + [INDEF NOM]	PL + INDEF_NOM
At	AtK	NSuff-AtK_acc	[FEM PL] + [INDEF ACC]	PL + INDEF_ACC
At	AtK	NSuff-AtK_acc-nf	[PL] + [INDEF ACC]	PL + INDEF_ACC
At	AtK	NSuff-AtK_gen	[FEM PL] + [INDEF GEN]	PL + INDEF_GEN
At	AtK	NSuff-AtK_gen-nf	[PL] + [INDEF GEN]	PL + INDEF_GEN
Aty	Atiy	NSuff-Ath	[FEM PL] + my	PL + POSS_PRON_1S
Aty	Atiy	NSuff-Ath-nf	[PL] + my	PL + POSS_PRON_1S
Ath	Atuhu	NSuff-Atuh	[FEM PL] + [DEF NOM] + its/his	PL + DEF_NOM + POSS_PRON_3MS
Ath	Atuhu	NSuff-Atuh-nf	[PL] + [DEF NOM] + its/his	PL + DEF_NOM + POSS_PRON_3MS
AthmA	AtuhumA	NSuff-Atuh	[FEM PL] + [DEF NOM] + their	PL + DEF_NOM + POSS_PRON_3D
AthmA	AtuhumA	NSuff-Atuh-nf	[PL] + [DEF NOM] + their	PL + DEF_NOM + POSS_PRON_3D
Athm	Atuhum	NSuff-Atuh	[FEM PL] + [DEF NOM] + their	PL + DEF_NOM + POSS_PRON_3MP
Athm	Atuhum	NSuff-Atuh-nf	[PL] + [DEF NOM] + their	PL + DEF_NOM + POSS_PRON_3MP
AthA	AtuhA	NSuff-Atuh	[FEM PL] + [DEF NOM] + her/its/their	PL + DEF_NOM + POSS_PRON_3FS
AthA	AtuhA	NSuff-Atuh-nf	[PL] + [DEF NOM] + her/its/their	PL + DEF_NOM + POSS_PRON_3FS
Athn	Atuhun~a	NSuff-Atuh	[FEM PL] + [DEF NOM] + their	PL + DEF_NOM + POSS_PRON_3FP
Athn	Atuhun~a	NSuff-Atuh-nf	[PL] + [DEF NOM] + their	PL + DEF_NOM + POSS_PRON_3FP
Atk	Atuka	NSuff-Atuh	[FEM PL] + [DEF NOM] + your [SG]	PL + DEF_NOM + POSS_PRON_2MS
Atk	Atuka	NSuff-Atuh-nf	[PL] + [DEF NOM] + your [SG]	PL + DEF_NOM + POSS_PRON_2MS
Atk	Atuki	NSuff-Atuh	[FEM PL] + [DEF NOM] + your [SG]	PL + DEF_NOM + POSS_PRON_2FS
Atk	Atuki	NSuff-Atuh-nf	[PL] + [DEF NOM] + your [SG]	PL + DEF_NOM + POSS_PRON_2FS
AtkmA	AtukumA	NSuff-Atuh	[FEM PL] + [DEF NOM] + your [DU]	PL + DEF_NOM + POSS_PRON_2D
AtkmA	AtukumA	NSuff-Atuh-nf	[PL] + [DEF NOM] + your [DU]	PL + DEF_NOM + POSS_PRON_2D
Atkm	Atukum	NSuff-Atuh	[FEM PL] + [DEF NOM] + your [PL]	PL + DEF_NOM + POSS_PRON_2MP
Atkm	Atukum	NSuff-Atuh-nf	[PL] + [DEF NOM] + your [PL]	PL + DEF_NOM + POSS_PRON_2MP
Atkn	Atukun~a	NSuff-Atuh	[FEM PL] + [DEF NOM] + your [FEM PL]	PL + DEF_NOM + POSS_PRON_2FP
Atkn	Atukun~a	NSuff-Atuh-nf	[PL] + [DEF NOM] + your [FEM PL]	PL + DEF_NOM + POSS_PRON_2FP
AtnA	AtunA	NSuff-Atuh	[FEM PL] + [DEF NOM] + our	PL + DEF_NOM + POSS_PRON_1P
AtnA	AtunA	NSuff-Atuh-nf	[PL] + [DEF NOM] + our	PL + DEF_NOM + POSS_PRON_1P
Ath	Atihi	NSuff-Atih_acc	[FEM PL] + [DEF ACC] + its/his	PL + DEF_ACC + POSS_PRON_3MS
Ath	Atihi	NSuff-Atih_acc-nf	[PL] + [DEF ACC] + its/his	PL + DEF_ACC + POSS_PRON_3MS
AthmA	AtihimA	NSuff-Atih_acc	[FEM PL] + [DEF ACC] + their	PL + DEF_ACC + POSS_PRON_3D
AthmA	AtihimA	NSuff-Atih_acc-nf	[PL] + [DEF ACC] + their	PL + DEF_ACC + POSS_PRON_3D
Athm	Atihim	NSuff-Atih_acc	[FEM PL] + [DEF ACC] + their	PL + DEF_ACC + POSS_PRON_3MP
Athm	Atihim	NSuff-Atih_acc-nf	[PL] + [DEF ACC] + their	PL + DEF_ACC + POSS_PRON_3MP
AthA	AtihA	NSuff-Atih_acc	[FEM PL] + [DEF ACC] + her/its/their	PL + DEF_ACC + POSS_PRON_3FS
AthA	AtihA	NSuff-Atih_acc-nf	[PL] + [DEF ACC] + her/its/their	PL + DEF_ACC + POSS_PRON_3FS
Athn	Atihin~a	NSuff-Atih_acc	[FEM PL] + [DEF ACC] + their	PL + DEF_ACC + POSS_PRON_3FP
Athn	Atihin~a	NSuff-Atih_acc-nf	[PL] + [DEF ACC] + their	PL + DEF_ACC + POSS_PRON_3FP
Atk	Atika	NSuff-Atih_acc	[FEM PL] + [DEF ACC] + your [SG]	PL + DEF_ACC + POSS_PRON_2MS
Atk	Atika	NSuff-Atih_acc-nf	[PL] + [DEF ACC] + your [SG]	PL + DEF_ACC + POSS_PRON_2MS
Atk	Atiki	NSuff-Atih_acc	[FEM PL] + [DEF ACC] + your [SG]	PL + DEF_ACC + POSS_PRON_2FS
Atk	Atiki	NSuff-Atih_acc-nf	[PL] + [DEF ACC] + your [SG]	PL + DEF_ACC + POSS_PRON_2FS
AtkmA	AtikumA	NSuff-Atih_acc	[FEM PL] + [DEF ACC] + your [DU]	PL + DEF_ACC + POSS_PRON_2D
AtkmA	AtikumA	NSuff-Atih_acc-nf	[PL] + [DEF ACC] + your [DU]	PL + DEF_ACC + POSS_PRON_2D
Atkm	Atikum	NSuff-Atih_acc	[FEM PL] + [DEF ACC] + your [PL]	PL + DEF_ACC + POSS_PRON_2MP
Atkm	Atikum	NSuff-Atih_acc-nf	[PL] + [DEF ACC] + your [PL]	PL + DEF_ACC + POSS_PRON_2MP
Atkn	Atikun~a	NSuff-Atih_acc	[FEM PL] + [DEF ACC] + your [FEM PL]	PL + DEF_ACC + POSS_PRON_2FP
Atkn	Atikun~a	NSuff-Atih_acc-nf	[PL] + [DEF ACC] + your [FEM PL]	PL + DEF_ACC + POSS_PRON_2FP
AtnA	AtinA	NSuff-Atih_acc	[FEM PL] + [DEF ACC] + our	PL + DEF_ACC + POSS_PRON_1P
AtnA	AtinA	NSuff-Atih_acc-nf	[PL] + [DEF ACC] + our	PL + DEF_ACC + POSS_PRON_1P
Ath	Atihi	NSuff-Atih_gen	[FEM PL] + [DEF GEN] + its/his	PL + DEF_GEN + POSS_PRON_3MS
Ath	Atihi	NSuff-Atih_gen-nf	[PL] + [DEF GEN] + its/his	PL + DEF_GEN + POSS_PRON_3MS
AthmA	AtihimA	NSuff-Atih_gen	[FEM PL] + [DEF GEN] + their	PL + DEF_GEN + POSS_PRON_3D
AthmA	AtihimA	NSuff-Atih_gen-nf	[PL] + [DEF GEN] + their	PL + DEF_GEN + POSS_PRON_3D
Athm	Atihim	NSuff-Atih_gen	[FEM PL] + [DEF GEN] + their	PL + DEF_GEN + POSS_PRON_3MP
Athm	Atihim	NSuff-Atih_gen-nf	[PL] + [DEF GEN] + their	PL + DEF_GEN + POSS_PRON_3MP
AthA	AtihA	NSuff-Atih_gen	[FEM PL] + [DEF GEN] + her/its/their	PL + DEF_GEN + POSS_PRON_3FS
AthA	AtihA	NSuff-Atih_gen-nf	[PL] + [DEF GEN] + her/its/their	PL + DEF_GEN + POSS_PRON_3FS
Athn	Atihin~a	NSuff-Atih_gen	[FEM PL] + [DEF GEN] + their	PL + DEF_GEN + POSS_PRON_3FP
Athn	Atihin~a	NSuff-Atih_gen-nf	[PL] + [DEF GEN] + their	PL + DEF_GEN + POSS_PRON_3FP
Atk	Atika	NSuff-Atih_gen	[FEM PL] + [DEF GEN] + your [SG]	PL + DEF_GEN + POSS_PRON_2MS
Atk	Atika	NSuff-Atih_gen-nf	[PL] + [DEF GEN] + your [SG]	PL + DEF_GEN + POSS_PRON_2MS
Atk	Atiki	NSuff-Atih_gen	[FEM PL] + [DEF GEN] + your [SG]	PL + DEF_GEN + POSS_PRON_2FS
Atk	Atiki	NSuff-Atih_gen-nf	[PL] + [DEF GEN] + your [SG]	PL + DEF_GEN + POSS_PRON_2FS
AtkmA	AtikumA	NSuff-Atih_gen	[FEM PL] + [DEF GEN] + your [DU]	PL + DEF_GEN + POSS_PRON_2D
AtkmA	AtikumA	NSuff-Atih_gen-nf	[PL] + [DEF GEN] + your [DU]	PL + DEF_GEN + POSS_PRON_2D
Atkm	Atikum	NSuff-Atih_gen	[FEM PL] + [DEF GEN] + your [PL]	PL + DEF_GEN + POSS_PRON_2MP
Atkm	Atikum	NSuff-Atih_gen-nf	[PL] + [DEF GEN] + your [PL]	PL + DEF_GEN + POSS_PRON_2MP
Atkn	Atikun~a	NSuff-Atih_gen	[FEM PL] + [DEF GEN] + your [FEM PL]	PL + DEF_GEN + POSS_PRON_2FP
Atkn	Atikun~a	NSuff-Atih_gen-nf	[PL] + [DEF GEN] + your [FEM PL]	PL + DEF_GEN + POSS_PRON_2FP
AtnA	AtinA	NSuff-Atih_gen	[FEM PL] + [DEF GEN] + our	PL + DEF_GEN + POSS_PRON_1P
AtnA	AtinA	NSuff-Atih_gen-nf	[PL] + [DEF GEN] + our	PL + DEF_GEN + POSS_PRON_1P
|t	|t	NSuff-|t	[FEM PL]	PL
At	|t	NSuff-|t	[FEM PL]	PL
|t	|tu	NSuff-|tu	[FEM PL] + [DEF NOM]	PL + DEF_NOM
At	|tu	NSuff-|tu	[FEM PL] + [DEF NOM]	PL + DEF_NOM
|t	|ti	NSuff-|ti_acc	[FEM PL] + [DEF ACC]	PL + DEF_ACC
At	|ti	NSuff-|ti_acc	[FEM PL] + [DEF ACC]	PL + DEF_ACC
|t	|ti	NSuff-|ti_gen	[FEM PL] + [DEF GEN]	PL + DEF_GEN
At	|ti	NSuff-|ti_gen	[FEM PL] + [DEF GEN]	PL + DEF_GEN
|t	|tN	NSuff-|tN	[FEM PL] + [INDEF NOM]	PL + INDEF_NOM
At	|tN	NSuff-|tN	[FEM PL] + [INDEF NOM]	PL + INDEF_NOM
|t	|tK	NSuff-|tK_acc	[FEM PL] + [INDEF ACC]	PL + INDEF_ACC
At	|tK	NSuff-|tK_acc	[FEM PL] + [INDEF ACC]	PL + INDEF_ACC
|t	|tK	NSuff-|tK_gen	[FEM PL] + [INDEF GEN]	PL + INDEF_GEN
At	|tK	NSuff-|tK_gen	[FEM PL] + [INDEF GEN]	PL + INDEF_GEN
|ty	|tiy	NSuff-|th	[FEM PL] + my	PL + POSS_PRON_1S
Aty	|tiy	NSuff-|th	[FEM PL] + my	PL + POSS_PRON_1S
|th	|tuhu	NSuff-|tuh	[FEM PL] + [NOM] + its/his	PL + DEF_NOM + POSS_PRON_3MS
Ath	|tuhu	NSuff-|tuh	[FEM PL] + [NOM] + its/his	PL + DEF_NOM + POSS_PRON_3MS
|thmA	|tuhumA	NSuff-|tuh	[FEM PL] + [NOM] + their	PL + DEF_NOM + POSS_PRON_3D
AthmA	|tuhumA	NSuff-|tuh	[FEM PL] + [NOM] + their	PL + DEF_NOM + POSS_PRON_3D
|thm	|tuhum	NSuff-|tuh	[FEM PL] + [NOM] + their	PL + DEF_NOM + POSS_PRON_3MP
Athm	|tuhum	NSuff-|tuh	[FEM PL] + [NOM] + their	PL + DEF_NOM + POSS_PRON_3MP
|thA	|tuhA	NSuff-|tuh	[FEM PL] + [NOM] + her/its/their	PL + DEF_NOM + POSS_PRON_3FS
AthA	|tuhA	NSuff-|tuh	[FEM PL] + [NOM] + her/its/their	PL + DEF_NOM + POSS_PRON_3FS
|thn	|tuhun~a	NSuff-|tuh	[FEM PL] + [NOM] + their	PL + DEF_NOM + POSS_PRON_3FP
Athn	|tuhun~a	NSuff-|tuh	[FEM PL] + [NOM] + their	PL + DEF_NOM + POSS_PRON_3FP
|tk	|tuka	NSuff-|tuh	[FEM PL] + [NOM] + your [SG]	PL + DEF_NOM + POSS_PRON_2MS
Atk	|tuka	NSuff-|tuh	[FEM PL] + [NOM] + your [SG]	PL + DEF_NOM + POSS_PRON_2MS
|tk	|tuki	NSuff-|tuh	[FEM PL] + [NOM] + your [SG]	PL + DEF_NOM + POSS_PRON_2FS
Atk	|tuki	NSuff-|tuh	[FEM PL] + [NOM] + your [SG]	PL + DEF_NOM + POSS_PRON_2FS
|tkmA	|tukumA	NSuff-|tuh	[FEM PL] + [NOM] + your [DU]	PL + DEF_NOM + POSS_PRON_2D
AtkmA	|tukumA	NSuff-|tuh	[FEM PL] + [NOM] + your [DU]	PL + DEF_NOM + POSS_PRON_2D
|tkm	|tukum	NSuff-|tuh	[FEM PL] + [NOM] + your [PL]	PL + DEF_NOM + POSS_PRON_2MP
Atkm	|tukum	NSuff-|tuh	[FEM PL] + [NOM] + your [PL]	PL + DEF_NOM + POSS_PRON_2MP
|tkn	|tukun~a	NSuff-|tuh	[FEM PL] + [NOM] + your [FEM PL]	PL + DEF_NOM + POSS_PRON_2FP
Atkn	|tukun~a	NSuff-|tuh	[FEM PL] + [NOM] + your [FEM PL]	PL + DEF_NOM + POSS_PRON_2FP
|tnA	|tunA	NSuff-|tuh	[FEM PL] + [NOM] + our	PL + DEF_NOM + POSS_PRON_1P
AtnA	|tunA	NSuff-|tuh	[FEM PL] + [NOM] + our	PL + DEF_NOM + POSS_PRON_1P
|th	|tihi	NSuff-|tih_acc	[FEM PL] + [ACC] + its/his	PL + DEF_ACC + POSS_PRON_3MS
Ath	|tihi	NSuff-|tih_acc	[FEM PL] + [ACC] + its/his	PL + DEF_ACC + POSS_PRON_3MS
|thmA	|tihimA	NSuff-|tih_acc	[FEM PL] + [ACC] + their	PL + DEF_ACC + POSS_PRON_3D
AthmA	|tihimA	NSuff-|tih_acc	[FEM PL] + [ACC] + their	PL + DEF_ACC + POSS_PRON_3D
|thm	|tihim	NSuff-|tih_acc	[FEM PL] + [ACC] + their	PL + DEF_ACC + POSS_PRON_3MP
Athm	|tihim	NSuff-|tih_acc	[FEM PL] + [ACC] + their	PL + DEF_ACC + POSS_PRON_3MP
|thA	|tihA	NSuff-|tih_acc	[FEM PL] + [ACC] + her/its/their	PL + DEF_ACC + POSS_PRON_3FS
AthA	|tihA	NSuff-|tih_acc	[FEM PL] + [ACC] + her/its/their	PL + DEF_ACC + POSS_PRON_3FS
|thn	|tihin~a	NSuff-|tih_acc	[FEM PL] + [ACC] + their	PL + DEF_ACC + POSS_PRON_3FP
Athn	|tihin~a	NSuff-|tih_acc	[FEM PL] + [ACC] + their	PL + DEF_ACC + POSS_PRON_3FP
|tk	|tika	NSuff-|tih_acc	[FEM PL] + [ACC] + your [SG]	PL + DEF_ACC + POSS_PRON_2MS
Atk	|tika	NSuff-|tih_acc	[FEM PL] + [ACC] + your [SG]	PL + DEF_ACC + POSS_PRON_2MS
|tk	|tiki	NSuff-|tih_acc	[FEM PL] + [ACC] + your [SG]	PL + DEF_ACC + POSS_PRON_2FS
Atk	|tiki	NSuff-|tih_acc	[FEM PL] + [ACC] + your [SG]	PL + DEF_ACC + POSS_PRON_2FS
|tkmA	|tikumA	NSuff-|tih_acc	[FEM PL] + [ACC] + your [DU]	PL + DEF_ACC + POSS_PRON_2D
AtkmA	|tikumA	NSuff-|tih_acc	[FEM PL] + [ACC] + your [DU]	PL + DEF_ACC + POSS_PRON_2D
|tkm	|tikum	NSuff-|tih_acc	[FEM PL] + [ACC] + your [PL]	PL + DEF_ACC + POSS_PRON_2MP
Atkm	|tikum	NSuff-|tih_acc	[FEM PL] + [ACC] + your [PL]	PL + DEF_ACC + POSS_PRON_2MP
|tkn	|tikun~a	NSuff-|tih_acc	[FEM PL] + [ACC] + your [FEM PL]	PL + DEF_ACC + POSS_PRON_2FP
Atkn	|tikun~a	NSuff-|tih_acc	[FEM PL] + [ACC] + your [FEM PL]	PL + DEF_ACC + POSS_PRON_2FP
|tnA	|tinA	NSuff-|tih_acc	[FEM PL] + [ACC] + our	PL + DEF_ACC + POSS_PRON_1P
AtnA	|tinA	NSuff-|tih_acc	[FEM PL] + [ACC] + our	PL + DEF_ACC + POSS_PRON_1P
|th	|tihi	NSuff-|tih_gen	[FEM PL] + [GEN] + its/his	PL + DEF_GEN + POSS_PRON_3MS
Ath	|tihi	NSuff-|tih_gen	[FEM PL] + [GEN] + its/his	PL + DEF_GEN + POSS_PRON_3MS
|thmA	|tihimA	NSuff-|tih_gen	[FEM PL] + [GEN] + their	PL + DEF_GEN + POSS_PRON_3D
AthmA	|tihimA	NSuff-|tih_gen	[FEM PL] + [GEN] + their	PL + DEF_GEN + POSS_PRON_3D
|thm	|tihim	NSuff-|tih_gen	[FEM PL] + [GEN] + their	PL + DEF_GEN + POSS_PRON_3MP
Athm	|tihim	NSuff-|tih_gen	[FEM PL] + [GEN] + their	PL + DEF_GEN + POSS_PRON_3MP
|thA	|tihA	NSuff-|tih_gen	[FEM PL] + [GEN] + her/its/their	PL + DEF_GEN + POSS_PRON_3FS
AthA	|tihA	NSuff-|tih_gen	[FEM PL] + [GEN] + her/its/their	PL + DEF_GEN + POSS_PRON_3FS
|thn	|tihin~a	NSuff-|tih_gen	[FEM PL] + [GEN] + their	PL + DEF_GEN + POSS_PRON_3FP
Athn	|tihin~a	NSuff-|tih_gen	[FEM PL] + [GEN] + their	PL + DEF_GEN + POSS_PRON_3FP
|tk	|tika	NSuff-|tih_gen	[FEM PL] + [GEN] + your [SG]	PL + DEF_GEN + POSS_PRON_2MS
Atk	|tika	NSuff-|tih_gen	[FEM PL] + [GEN] + your [SG]	PL + DEF_GEN + POSS_PRON_2MS
|tk	|tiki	NSuff-|tih_gen	[FEM PL] + [GEN] + your [SG]	PL + DEF_GEN + POSS_PRON_2FS
Atk	|tiki	NSuff-|tih_gen	[FEM PL] + [GEN] + your [SG]	PL + DEF_GEN + POSS_PRON_2FS
|tkmA	|tikumA	NSuff-|tih_gen	[FEM PL] + [GEN] + your [DU]	PL + DEF_GEN + POSS_PRON_2D
AtkmA	|tikumA	NSuff-|tih_gen	[FEM PL] + [GEN] + your [DU]	PL + DEF_GEN + POSS_PRON_2D
|tkm	|tikum	NSuff-|tih_gen	[FEM PL] + [GEN] + your [PL]	PL + DEF_GEN + POSS_PRON_2MP
Atkm	|tikum	NSuff-|tih_gen	[FEM PL] + [GEN] + your [PL]	PL + DEF_GEN + POSS_PRON_2MP
|tkn	|tikun~a	NSuff-|tih_gen	[FEM PL] + [GEN] + your [FEM PL]	PL + DEF_GEN + POSS_PRON_2FP
Atkn	|tikun~a	NSuff-|tih_gen	[FEM PL] + [GEN] + your [FEM PL]	PL + DEF_GEN + POSS_PRON_2FP
|tnA	|tinA	NSuff-|tih_gen	[FEM PL] + [GEN] + our	PL + DEF_GEN + POSS_PRON_1P
AtnA	|tinA	NSuff-|tih_gen	[FEM PL] + [GEN] + our	PL + DEF_GEN + POSS_PRON_1P
h	hu	NSuff-h	its/his	POSS_PRON_3MS
hmA	humA	NSuff-h	their	POSS_PRON_3D
hm	hum	NSuff-h	their	POSS_PRON_3MP
hA	hA	NSuff-h	her/its/their	POSS_PRON_3FS
hn	hun~a	NSuff-h	their	POSS_PRON_3FP
k	ka	NSuff-h	your [SG]	POSS_PRON_2MS
k	ki	NSuff-h	your [SG]	POSS_PRON_2FS
kmA	kumA	NSuff-h	your [DU]	POSS_PRON_2D
km	kum	NSuff-h	your [PL]	POSS_PRON_2MP
kn	kun~a	NSuff-h	your [FEM PL]	POSS_PRON_2FP
nA	nA	NSuff-h	our	POSS_PRON_1P
h	hi	NSuff-hi	its/his	POSS_PRON_3MS
hmA	himA	NSuff-hi	their	POSS_PRON_3D
hm	him	NSuff-hi	their	POSS_PRON_3MP
hA	hA	NSuff-hi	her/its/their	POSS_PRON_3FS
hn	hin~a	NSuff-hi	their	POSS_PRON_3FP
k	ka	NSuff-hi	your [SG]	POSS_PRON_2MS
k	ki	NSuff-hi	your [SG]	POSS_PRON_2FS
kmA	kumA	NSuff-hi	your [DU]	POSS_PRON_2D
km	kum	NSuff-hi	your [PL]	POSS_PRON_2MP
kn	kun~a	NSuff-hi	your [FEM PL]	POSS_PRON_2FP
nA	nA	NSuff-hi	our	POSS_PRON_1P
h	uhu	NSuff-uh	[DEF NOM] + its/his	DEF_NOM + POSS_PRON_3MS
hmA	uhumA	NSuff-uh	[DEF NOM] + their	DEF_NOM + POSS_PRON_3D
hm	uhum	NSuff-uh	[DEF NOM] + their	DEF_NOM + POSS_PRON_3MP
hA	uhA	NSuff-uh	[DEF NOM] + her/its/their	DEF_NOM + POSS_PRON_3FS
hn	uhun~a	NSuff-uh	[DEF NOM] + their	DEF_NOM + POSS_PRON_3FP
k	uka	NSuff-uh	[DEF NOM] + your [SG]	DEF_NOM + POSS_PRON_2MS
k	uki	NSuff-uh	[DEF NOM] + your [SG]	DEF_NOM + POSS_PRON_2FS
kmA	ukumA	NSuff-uh	[DEF NOM] + your [DU]	DEF_NOM + POSS_PRON_2D
km	ukum	NSuff-uh	[DEF NOM] + your [PL]	DEF_NOM + POSS_PRON_2MP
kn	ukun~a	NSuff-uh	[DEF NOM] + your [FEM PL]	DEF_NOM + POSS_PRON_2FP
nA	unA	NSuff-uh	[DEF NOM] + our	DEF_NOM + POSS_PRON_1P
h	ahu	NSuff-ah	[DEF ACC] + its/his	DEF_ACC + POSS_PRON_3MS
hmA	ahumA	NSuff-ah	[DEF ACC] + their	DEF_ACC + POSS_PRON_3D
hm	ahum	NSuff-ah	[DEF ACC] + their	DEF_ACC + POSS_PRON_3MP
hA	ahA	NSuff-ah	[DEF ACC] + her/its/their	DEF_ACC + POSS_PRON_3FS
hn	ahun~a	NSuff-ah	[DEF ACC] + their	DEF_ACC + POSS_PRON_3FP
k	aka	NSuff-ah	[DEF ACC] + your [SG]	DEF_ACC + POSS_PRON_2MS
k	aki	NSuff-ah	[DEF ACC] + your [SG]	DEF_ACC + POSS_PRON_2FS
kmA	akumA	NSuff-ah	[DEF ACC] + your [DU]	DEF_ACC + POSS_PRON_2D
km	akum	NSuff-ah	[DEF ACC] + your [PL]	DEF_ACC + POSS_PRON_2MP
kn	akun~a	NSuff-ah	[DEF ACC] + your [FEM PL]	DEF_ACC + POSS_PRON_2FP
nA	anA	NSuff-ah	[DEF ACC] + our	DEF_ACC + POSS_PRON_1P
h	ihi	NSuff-ih	[DEF GEN] + its/his	DEF_GEN + POSS_PRON_3MS
hmA	ihimA	NSuff-ih	[DEF GEN] + their	DEF_GEN + POSS_PRON_3D
hm	ihim	NSuff-ih	[DEF GEN] + their	DEF_GEN + POSS_PRON_3MP
hA	ihA	NSuff-ih	[DEF GEN] + her/its/their	DEF_GEN + POSS_PRON_3FS
hn	ihin~a	NSuff-ih	[DEF GEN] + their	DEF_GEN + POSS_PRON_3FP
k	ika	NSuff-ih	[DEF GEN] + your [SG]	DEF_GEN + POSS_PRON_2MS
k	iki	NSuff-ih	[DEF GEN] + your [SG]	DEF_GEN + POSS_PRON_2FS
kmA	ikumA	NSuff-ih	[DEF GEN] + your [DU]	DEF_GEN + POSS_PRON_2D
km	ikum	NSuff-ih	[DEF GEN] + your [PL]	DEF_GEN + POSS_PRON_2MP
kn	ikun~a	NSuff-ih	[DEF GEN] + your [FEM PL]	DEF_GEN + POSS_PRON_2FP
nA	inA	NSuff-ih	[DEF GEN] + our	DEF_GEN + POSS_PRON_1P
yn	iyna	NSuff-iyna_acc	[PL ACC]	PL_ACC
yn	iyna	NSuff-iyna_gen	[PL GEN]	PL_GEN
y	iy	NSuff-iyna_acc	[PL ACC]	PL_ACC_POSS
y	iy	NSuff-iyna_gen	[PL GEN]	PL_GEN_POSS
yh	iyhi	NSuff-iyh_acc	[PL ACC] + his/its	PL_ACC + POSS_PRON_3MS
yhmA	iyhimA	NSuff-iyh_acc	[PL ACC] + their	PL_ACC + POSS_PRON_3D
yhm	iyhim	NSuff-iyh_acc	[PL ACC] + their	PL_ACC + POSS_PRON_3MP
yhA	iyhA	NSuff-iyh_acc	[PL ACC] + her/its/their	PL_ACC + POSS_PRON_3FS
yhn	iyhin~a	NSuff-iyh_acc	[PL ACC] + their	PL_ACC + POSS_PRON_3FP
yk	iyka	NSuff-iyh_acc	[PL ACC] + your [SG]	PL_ACC + POSS_PRON_2MS
yk	iyki	NSuff-iyh_acc	[PL ACC] + your [SG]	PL_ACC + POSS_PRON_2FS
ykmA	iykumA	NSuff-iyh_acc	[PL ACC] + your [DU]	PL_ACC + POSS_PRON_2D
ykm	iykum	NSuff-iyh_acc	[PL ACC] + your [PL]	PL_ACC + POSS_PRON_2MP
ykn	iykun~a	NSuff-iyh_acc	[PL ACC] + your [FEM PL]	PL_ACC + POSS_PRON_2FP
y	iy~a	NSuff-iyh_acc	[PL ACC] + my	PL_ACC + POSS_PRON_1S
ynA	iynA	NSuff-iyh_acc	[PL ACC] + our	PL_ACC + POSS_PRON_1P
yh	iyhi	NSuff-iyh_gen	[PL GEN] + his/its	PL_GEN + POSS_PRON_3MS
yhmA	iyhimA	NSuff-iyh_gen	[PL GEN] + their	PL_GEN + POSS_PRON_3D
yhm	iyhim	NSuff-iyh_gen	[PL GEN] + their	PL_GEN + POSS_PRON_3MP
yhA	iyhA	NSuff-iyh_gen	[PL GEN] + her/its/their	PL_GEN + POSS_PRON_3FS
yhn	iyhin~a	NSuff-iyh_gen	[PL GEN] + their	PL_GEN + POSS_PRON_3FP
yk	iyka	NSuff-iyh_gen	[PL GEN] + your [SG]	PL_GEN + POSS_PRON_2MS
yk	iyki	NSuff-iyh_gen	[PL GEN] + your [SG]	PL_GEN + POSS_PRON_2FS
ykmA	iykumA	NSuff-iyh_gen	[PL GEN] + your [DU]	PL_GEN + POSS_PRON_2D
ykm	iykum	NSuff-iyh_gen	[PL GEN] + your [PL]	PL_GEN + POSS_PRON_2MP
ykn	iykun~a	NSuff-iyh_gen	[PL GEN] + your [FEM PL]	PL_GEN + POSS_PRON_2FP
y	iy~a	NSuff-iyh_gen	[PL GEN] + my	PL_GEN + POSS_PRON_1S
ynA	iynA	NSuff-iyh_gen	[PL GEN] + our	PL_GEN + POSS_PRON_1P
y	iy	NSuff-iy	my	POSS_PRON_1S
y	ya	NSuff-ya	my	POSS_PRON_1S
n	ni	NSuff-|-ni	two	MASC_DU_NOM
		NSuff-|h	two	MASC_DU_NOM_POSS
h	hu	NSuff-|h	two + its/his	MASC_DU_NOM + POSS_PRON_3MS
hmA	humA	NSuff-|h	two + their	MASC_DU_NOM + POSS_PRON_3D
hm	hum	NSuff-|h	two + their	MASC_DU_NOM + POSS_PRON_3MP
hA	hA	NSuff-|h	two + her/its/their	MASC_DU_NOM + POSS_PRON_3FS
hn	hun~a	NSuff-|h	two + their	MASC_DU_NOM + POSS_PRON_3FP
k	ka	NSuff-|h	two + your [SG]	MASC_DU_NOM + POSS_PRON_2MS
k	ki	NSuff-|h	two + your [SG]	MASC_DU_NOM + POSS_PRON_2FS
kmA	kumA	NSuff-|h	two + your [DU]	MASC_DU_NOM + POSS_PRON_2D
km	kum	NSuff-|h	two + your [PL]	MASC_DU_NOM + POSS_PRON_2MP
kn	kun~a	NSuff-|h	two + your [FEM PL]	MASC_DU_NOM + POSS_PRON_2FP
y	ya	NSuff-|h	two + my	MASC_DU_NOM + POSS_PRON_1S
nA	nA	NSuff-|h	two + our	MASC_DU_NOM + POSS_PRON_1P
wn	uwna	NSuff-wn	[PL]	PL_NOM
w	uw	NSuff-wn	[PL]	PL_NOM_POSS
wh	uwhu	NSuff-wh	[PL] + his/its	PL_NOM + POSS_PRON_3MS
whmA	uwhumA	NSuff-wh	[PL] + their	PL_NOM + POSS_PRON_3D
whm	uwhum	NSuff-wh	[PL] + their	PL_NOM + POSS_PRON_3MP
whA	uwhA	NSuff-wh	[PL] + her/its/their	PL_NOM + POSS_PRON_3FS
whn	uwhun~a	NSuff-wh	[PL] + their	PL_NOM + POSS_PRON_3FP
wk	uwka	NSuff-wh	[PL] + your [SG]	PL_NOM + POSS_PRON_2MS
wk	uwki	NSuff-wh	[PL] + your [SG]	PL_NOM + POSS_PRON_2FS
wkmA	uwkumA	NSuff-wh	[PL] + your [DU]	PL_NOM + POSS_PRON_2D
wkm	uwkum	NSuff-wh	[PL] + your [PL]	PL_NOM + POSS_PRON_2MP
wkn	uwkun~a	NSuff-wh	[PL] + your [FEM PL]	PL_NOM + POSS_PRON_2FP
y	iy~a	NSuff-wh	[PL] + my	PL_NOM + POSS_PRON_1S
wnA	uwnA	NSuff-wh	[PL] + our	PL_NOM + POSS_PRON_1P
h	ahu	PVSuff-ah	he/it [VERB] + it/him	PERF + SUBJ:3MS + OBJ:3MS
hmA	ahumA	PVSuff-ah	he/it [VERB] + them [DU]	PERF + SUBJ:3MS + OBJ:3D
hm	ahum	PVSuff-ah	he/it [VERB] + them	PERF + SUBJ:3MS + OBJ:3MP
hA	ahA	PVSuff-ah	he/it [VERB] + her/it/them	PERF + SUBJ:3MS + OBJ:3FS
hn	ahun~a	PVSuff-ah	he/it [VERB] + them	PERF + SUBJ:3MS + OBJ:3FP
k	aka	PVSuff-ah	he/it [VERB] + you [MASC SG]	PERF + SUBJ:3MS + OBJ:2MS
k	aki	PVSuff-ah	he/it [VERB] + you	PERF + SUBJ:3MS + OBJ:2FS
kmA	akumA	PVSuff-ah	he/it [VERB] + you [DU]	PERF + SUBJ:3MS + OBJ:2D
km	akum	PVSuff-ah	he/it [VERB] + you	PERF + SUBJ:3MS + OBJ:2MP
kn	akun~a	PVSuff-ah	he/it [VERB] + you	PERF + SUBJ:3MS + OBJ:2FP
ny	aniy	PVSuff-ah	he/it [VERB] + me	PERF + SUBJ:3MS + OBJ:1S
nA	anA	PVSuff-ah	he/it [VERB] + us	PERF + SUBJ:3MS + OBJ:1P
n	ona	PVSuff-n	they [FEM PL] [VERB]	PERF + SUBJ:3FP
nA	onA	PVSuff-n	we [VERB]	PERF + SUBJ:1P
	~a	PVSuff-~n	they [FEM PL] [VERB]	PERF + SUBJ:3FP
A	~A	PVSuff-~n	we [VERB]	PERF + SUBJ:1P
nh	onahu	PVSuff-nh	they [VERB] + it/him	PERF + SUBJ:3FP + OBJ:3MS
nhmA	onahumA	PVSuff-nh	they [VERB] + (both of) them	PERF + SUBJ:3FP + OBJ:3D
nhm	onahum	PVSuff-nh	they [VERB] + them	PERF + SUBJ:3FP + OBJ:3MP
nhA	onahA	PVSuff-nh	they [VERB] + her/it/them	PERF + SUBJ:3FP + OBJ:3FS
nhn	onahun~a	PVSuff-nh	they [VERB] + them	PERF + SUBJ:3FP + OBJ:3FP
nk	onaka	PVSuff-nh	they [VERB] + you	PERF + SUBJ:3FP + OBJ:2MS
nk	onaki	PVSuff-nh	they [VERB] + you	PERF + SUBJ:3FP + OBJ:2FS
nkmA	onakumA	PVSuff-nh	they [VERB] + you	PERF + SUBJ:3FP + OBJ:2D
nkm	onakum	PVSuff-nh	they [VERB] + you	PERF + SUBJ:3FP + OBJ:2MP
nkn	onakun~a	PVSuff-nh	they [VERB] + you	PERF + SUBJ:3FP + OBJ:2FP
nny	onaniy	PVSuff-nh	they [VERB] + me	PERF + SUBJ:3FP + OBJ:1S
nnA	onanA	PVSuff-nh	they [VERB] + us	PERF + SUBJ:3FP + OBJ:1P
h	~ahu	PVSuff-~nh	they [VERB] + it/him	PERF + SUBJ:3FP + OBJ:3MS
hmA	~ahumA	PVSuff-~nh	they [VERB] + (both of) them	PERF + SUBJ:3FP + OBJ:3D
hm	~ahum	PVSuff-~nh	they [VERB] + them	PERF + SUBJ:3FP + OBJ:3MP
hA	~ahA	PVSuff-~nh	they [VERB] + her/it/them	PERF + SUBJ:3FP + OBJ:3FS
hn	~ahun~a	PVSuff-~nh	they [VERB] + them	PERF + SUBJ:3FP + OBJ:3FP
k	~aka	PVSuff-~nh	they [VERB] + you	PERF + SUBJ:3FP + OBJ:2MS
k	~aki	PVSuff-~nh	they [VERB] + you	PERF + SUBJ:3FP + OBJ:2FS
kmA	~akumA	PVSuff-~nh	they [VERB] + you	PERF + SUBJ:3FP + OBJ:2D
km	~akum	PVSuff-~nh	they [VERB] + you	PERF + SUBJ:3FP + OBJ:2MP
kn	~akun~a	PVSuff-~nh	they [VERB] + you	PERF + SUBJ:3FP + OBJ:2FP
ny	~aniy	PVSuff-~nh	they [VERB] + me	PERF + SUBJ:3FP + OBJ:1S
nA	~anA	PVSuff-~nh	they [VERB] + us	PERF + SUBJ:3FP + OBJ:1P
nAh	onAhu	PVSuff-nh	we [VERB] + it/him	PERF + SUBJ:1P + OBJ:3MS
nAhmA	onAhumA	PVSuff-nh	we [VERB] + (both of) them	PERF + SUBJ:1P + OBJ:3D
nAhm	onAhum	PVSuff-nh	we [VERB] + them	PERF + SUBJ:1P + OBJ:3MP
nAhA	onAhA	PVSuff-nh	we [VERB] + her/it/them	PERF + SUBJ:1P + OBJ:3FS
nAhn	onAhun~a	PVSuff-nh	we [VERB] + them	PERF + SUBJ:1P + OBJ:3FP
nAk	onAka	PVSuff-nh	we [VERB] + you	PERF + SUBJ:1P + OBJ:2MS
nAk	onAki	PVSuff-nh	we [VERB] + you	PERF + SUBJ:1P + OBJ:2FS
nAkmA	onAkumA	PVSuff-nh	we [VERB] + you	PERF + SUBJ:1P + OBJ:2D
nAkm	onAkum	PVSuff-nh	we [VERB] + you	PERF + SUBJ:1P + OBJ:2MP
nAkn	onAkun~a	PVSuff-nh	we [VERB] + you	PERF + SUBJ:1P + OBJ:2FP
Ah	~Ahu	PVSuff-~nh	we [VERB] + it/him	PERF + SUBJ:1P + OBJ:3MS
AhmA	~AhumA	PVSuff-~nh	we [VERB] + (both of) them	PERF + SUBJ:1P + OBJ:3D
Ahm	~Ahum	PVSuff-~nh	we [VERB] + them	PERF + SUBJ:1P + OBJ:3MP
AhA	~AhA	PVSuff-~nh	we [VERB] + her/it/them	PERF + SUBJ:1P + OBJ:3FS
Ahn	~Ahun~a	PVSuff-~nh	we [VERB] + them	PERF + SUBJ:1P + OBJ:3FP
Ak	~Aka	PVSuff-~nh	we [VERB] + you	PERF + SUBJ:1P + OBJ:2MS
Ak	~Aki	PVSuff-~nh	we [VERB] + you	PERF + SUBJ:1P + OBJ:2FS
AkmA	~AkumA	PVSuff-~nh	we [VERB] + you	PERF + SUBJ:1P + OBJ:2D
Akm	~Akum	PVSuff-~nh	we [VERB] + you	PERF + SUBJ:1P + OBJ:2MP
Akn	~Akun~a	PVSuff-~nh	we [VERB] + you	PERF + SUBJ:1P + OBJ:2FP
t	otu	PVSuff-t	I [VERB]	PERF + SUBJ:1S
t	ota	PVSuff-t	you [MASC SG] [VERB]	PERF + SUBJ:2MS
t	oti	PVSuff-t	you [FEM SG] [VERB]	PERF + SUBJ:2FS
tmA	otumA	PVSuff-t	you [DU] [VERB]	PERF + SUBJ:2D
tm	otum	PVSuff-t	you [PL] [VERB]	PERF + SUBJ:2MP
tn	otun~a	PVSuff-t	you [FEM PL] [VERB]	PERF + SUBJ:2FP
	~u	PVSuff-~t	I [VERB]	PERF + SUBJ:1S
	~a	PVSuff-~t	you [MASC SG] [VERB]	PERF + SUBJ:2MS
	~i	PVSuff-~t	you [FEM SG] [VERB]	PERF + SUBJ:2FS
mA	~umA	PVSuff-~t	you [DU] [VERB]	PERF + SUBJ:2D
m	~um	PVSuff-~t	you [PL] [VERB]	PERF + SUBJ:2MP
n	~un~a	PVSuff-~t	you [FEM PL] [VERB]	PERF + SUBJ:2FP
th	otuhu	PVSuff-th	I [VERB] + it/him	PERF + SUBJ:1S + OBJ:3MS
thmA	otuhumA	PVSuff-th	I [VERB] + them [DU]	PERF + SUBJ:1S + OBJ:3D
thm	otuhum	PVSuff-th	I [VERB] + them	PERF + SUBJ:1S + OBJ:3MP
thA	otuhA	PVSuff-th	I [VERB] + her/it/them	PERF + SUBJ:1S + OBJ:3FS
thn	otuhun~a	PVSuff-th	I [VERB] + them	PERF + SUBJ:1S + OBJ:3FP
h	~uhu	PVSuff-~th	I [VERB] + it/him	PERF + SUBJ:1S + OBJ:3MS
hmA	~uhumA	PVSuff-~th	I [VERB] + them [DU]	PERF + SUBJ:1S + OBJ:3D
hm	~uhum	PVSuff-~th	I [VERB] + them	PERF + SUBJ:1S + OBJ:3MP
hA	~uhA	PVSuff-~th	I [VERB] + her/it/them	PERF + SUBJ:1S + OBJ:3FS
hn	~uhun~a	PVSuff-~th	I [VERB] + them	PERF + SUBJ:1S + OBJ:3FP
th	otahu	PVSuff-th	you [MASC SG] [VERB] + it/him	PERF + SUBJ:2MS + OBJ:3MS
thmA	otahumA	PVSuff-th	you [MASC SG] [VERB] + them [DU]	PERF + SUBJ:2MS + OBJ:3D
thm	otahum	PVSuff-th	you [MASC SG] [VERB] + them	PERF + SUBJ:2MS + OBJ:3MP
thA	otahA	PVSuff-th	you [MASC SG] [VERB] + her/it/them	PERF + SUBJ:2MS + OBJ:3FS
thn	otahun~a	PVSuff-th	you [MASC SG] [VERB] + them	PERF + SUBJ:2MS + OBJ:3FP
h	~ahu	PVSuff-~th	you [MASC SG] [VERB] + it/him	PERF + SUBJ:2MS + OBJ:3MS
hmA	~ahumA	PVSuff-~th	you [MASC SG] [VERB] + them [DU]	PERF + SUBJ:2MS + OBJ:3D
hm	~ahum	PVSuff-~th	you [MASC SG] [VERB] + them	PERF + SUBJ:2MS + OBJ:3MP
hA	~ahA	PVSuff-~th	you [MASC SG] [VERB] + her/it/them	PERF + SUBJ:2MS + OBJ:3FS
hn	~ahun~a	PVSuff-~th	you [MASC SG] [VERB] + them	PERF + SUBJ:2MS + OBJ:3FP
th	otihi	PVSuff-th	you [FEM SG] [VERB] + it/him	PERF + SUBJ:2FS + OBJ:3MS
thmA	otihimA	PVSuff-th	you [FEM SG] [VERB] + them [DU]	PERF + SUBJ:2FS + OBJ:3D
thm	otihim	PVSuff-th	you [FEM SG] [VERB] + them	PERF + SUBJ:2FS + OBJ:3MP
thA	otihA	PVSuff-th	you [FEM SG] [VERB] + her/it/them	PERF + SUBJ:2FS + OBJ:3FS
thn	otihin~a	PVSuff-th	you [FEM SG] [VERB] + them	PERF + SUBJ:2FS + OBJ:3FP
h	~ihi	PVSuff-~th	you [FEM SG] [VERB] + it/him	PERF + SUBJ:2FS + OBJ:3MS
hmA	~ihimA	PVSuff-~th	you [FEM SG] [VERB] + them [DU]	PERF + SUBJ:2FS + OBJ:3D
hm	~ihim	PVSuff-~th	you [FEM SG] [VERB] + them	PERF + SUBJ:2FS + OBJ:3MP
hA	~ihA	PVSuff-~th	you [FEM SG] [VERB] + her/it/them	PERF + SUBJ:2FS + OBJ:3FS
hn	~ihin~a	PVSuff-~th	you [FEM SG] [VERB] + them	PERF + SUBJ:2FS + OBJ:3FP
tk	otuka	PVSuff-th	I [VERB] + you	PERF + SUBJ:1S + OBJ:2MS
tk	otuki	PVSuff-th	I [VERB] + you	PERF + SUBJ:1S + OBJ:2FS
tkmA	otukumA	PVSuff-th	I [VERB] + you [DU]	PERF + SUBJ:1S + OBJ:2D
tkm	otukum	PVSuff-th	I [VERB] + you (pl.)	PERF + SUBJ:1S + OBJ:2MP
tkn	otukun~a	PVSuff-th	I [VERB] + you [FEM PL]	PERF + SUBJ:1S + OBJ:2FP
k	~uka	PVSuff-~th	I [VERB] + you	PERF + SUBJ:1S + OBJ:2MS
k	~uki	PVSuff-~th	I [VERB] + you	PERF + SUBJ:1S + OBJ:2FS
kmA	~ukumA	PVSuff-~th	I [VERB] + you [DU]	PERF + SUBJ:1S + OBJ:2D
km	~ukum	PVSuff-~th	I [VERB] + you (pl.)	PERF + SUBJ:1S + OBJ:2MP
kn	~ukun~a	PVSuff-~th	I [VERB] + you [FEM PL]	PERF + SUBJ:1S + OBJ:2FP
tny	otaniy	PVSuff-th	you [SG] [VERB] + me	PERF + SUBJ:2MS + OBJ:1S
tnA	otanA	PVSuff-th	you [SG] [VERB] + us	PERF + SUBJ:2MS + OBJ:1P
ny	~aniy	PVSuff-~th	you [SG] [VERB] + me	PERF + SUBJ:2MS + OBJ:1S
nA	~anA	PVSuff-~th	you [SG] [VERB] + us	PERF + SUBJ:2MS + OBJ:1P
tny	otiniy	PVSuff-th	you [SG] [VERB] + me	PERF + SUBJ:2FS + OBJ:1S
tnA	otinA	PVSuff-th	you [SG] [VERB] + us	PERF + SUBJ:2FS + OBJ:1P
ny	~iniy	PVSuff-~th	you [SG] [VERB] + me	PERF + SUBJ:2FS + OBJ:1S
nA	~inA	PVSuff-~th	you [SG] [VERB] + us	PERF + SUBJ:2FS + OBJ:1P
tmAh	otumAhu	PVSuff-th	you [DU] [VERB] + it/him	PERF + SUBJ:2D + OBJ:3MS
tmAhmA	otumAhumA	PVSuff-th	you [DU] [VERB] + them [DU]	PERF + SUBJ:2D + OBJ:3D
tmAhm	otumAhum	PVSuff-th	you [DU] [VERB] + them	PERF + SUBJ:2D + OBJ:3MP
tmAhA	otumAhA	PVSuff-th	you [DU] [VERB] + her/it/them	PERF + SUBJ:2D + OBJ:3FS
tmAhn	otumAhun~a	PVSuff-th	you [DU] [VERB] + them	PERF + SUBJ:2D + OBJ:3FP
tmAny	otumAniy	PVSuff-th	you [DU] [VERB] + me	PERF + SUBJ:2D + OBJ:1S
tmAnA	otumAnA	PVSuff-th	you [DU] [VERB] + us	PERF + SUBJ:2D + OBJ:1P
mAh	~umAhu	PVSuff-~th	you [DU] [VERB] + it/him	PERF + SUBJ:2D + OBJ:3MS
mAhmA	~umAhumA	PVSuff-~th	you [DU] [VERB] + them [DU]	PERF + SUBJ:2D + OBJ:3D
mAhm	~umAhum	PVSuff-~th	you [DU] [VERB] + them	PERF + SUBJ:2D + OBJ:3MP
mAhA	~umAhA	PVSuff-~th	you [DU] [VERB] + her/it/them	PERF + SUBJ:2D + OBJ:3FS
mAhn	~umAhun~a	PVSuff-~th	you [DU] [VERB] + them	PERF + SUBJ:2D + OBJ:3FP
mAny	~umAniy	PVSuff-~th	you [DU] [VERB] + me	PERF + SUBJ:2D + OBJ:1S
mAnA	~umAnA	PVSuff-~th	you [DU] [VERB] + us	PERF + SUBJ:2D + OBJ:1P
tmwh	otumuwhu	PVSuff-th	you [PL] [VERB] + it/him	PERF + SUBJ:2MP + OBJ:3MS
tmwhmA	otumuwhumA	PVSuff-th	you [PL] [VERB] + them [DU]	PERF + SUBJ:2MP + OBJ:3D
tmwhm	otumuwhum	PVSuff-th	you [PL] [VERB] + them	PERF + SUBJ:2MP + OBJ:3MP
tmwhA	otumuwhA	PVSuff-th	you [PL] [VERB] + her/it/them	PERF + SUBJ:2MP + OBJ:3FS
tmwhn	otumuwhun~a	PVSuff-th	you [PL] [VERB] + them	PERF + SUBJ:2MP + OBJ:3FP
tmwny	otumuwniy	PVSuff-th	you [PL] [VERB] + me	PERF + SUBJ:2MP + OBJ:1S
tmwnA	otumuwnA	PVSuff-th	you [PL] [VERB] + us	PERF + SUBJ:2MP + OBJ:1P
mwh	~umuwhu	PVSuff-~th	you [PL] [VERB] + it/him	PERF + SUBJ:2MP + OBJ:3MS
mwhmA	~umuwhumA	PVSuff-~th	you [PL] [VERB] + them [DU]	PERF + SUBJ:2MP + OBJ:3D
mwhm	~umuwhum	PVSuff-~th	you [PL] [VERB] + them	PERF + SUBJ:2MP + OBJ:3MP
mwhA	~umuwhA	PVSuff-~th	you [PL] [VERB] + her/it/them	PERF + SUBJ:2MP + OBJ:3FS
mwhn	~umuwhun~a	PVSuff-~th	you [PL] [VERB] + them	PERF + SUBJ:2MP + OBJ:3FP
mwny	~umuwniy	PVSuff-~th	you [PL] [VERB] + me	PERF + SUBJ:2MP + OBJ:1S
mwnA	~umuwnA	PVSuff-~th	you [PL] [VERB] + us	PERF + SUBJ:2MP + OBJ:1P
tnh	otun~ahu	PVSuff-th	you [FEM PL] [VERB] + it/him	PERF + SUBJ:2FP + OBJ:3MS
tnhmA	otun~ahumA	PVSuff-th	you [FEM PL] [VERB] + them [DU]	PERF + SUBJ:2FP + OBJ:3D
tnhm	otun~ahum	PVSuff-th	you [FEM PL] [VERB] + them	PERF + SUBJ:2FP + OBJ:3MP
tnhA	otun~ahA	PVSuff-th	you [FEM PL] [VERB] + her/it/them	PERF + SUBJ:2FP + OBJ:3FS
tnhn	otun~ahun~a	PVSuff-th	you [FEM PL] [VERB] + them	PERF + SUBJ:2FP + OBJ:3FP
tnny	otun~aniy	PVSuff-th	you [FEM PL] [VERB] + me	PERF + SUBJ:2FP + OBJ:1S
tnnA	otun~anA	PVSuff-th	you [FEM PL] [VERB] + us	PERF + SUBJ:2FP + OBJ:1P
nh	~un~ahu	PVSuff-~th	you [FEM PL] [VERB] + it/him	PERF + SUBJ:2FP + OBJ:3MS
nhmA	~un~ahumA	PVSuff-~th	you [FEM PL] [VERB] + them [DU]	PERF + SUBJ:2FP + OBJ:3D
nhm	~un~ahum	PVSuff-~th	you [FEM PL] [VERB] + them	PERF + SUBJ:2FP + OBJ:3MP
nhA	~un~ahA	PVSuff-~th	you [FEM PL] [VERB] + her/it/them	PERF + SUBJ:2FP + OBJ:3FS
nhn	~un~ahun~a	PVSuff-~th	you [FEM PL] [VERB] + them	PERF + SUBJ:2FP + OBJ:3FP
nny	~un~aniy	PVSuff-~th	you [FEM PL] [VERB] + me	PERF + SUBJ:2FP + OBJ:1S
nnA	~un~anA	PVSuff-~th	you [FEM PL] [VERB] + us	PERF + SUBJ:2FP + OBJ:1P
t	ato	PVSuff-at	she/it/they [VERB]	PERF + SUBJ:3FS
tA	atA	PVSuff-at	they [DU] [VERB]	PERF + SUBJ:3FD
th	atohu	PVSuff-ath	she/it/they [VERB] + it/him	PERF + SUBJ:3FS + OBJ:3MS
thmA	atohumA	PVSuff-ath	she/it/they [VERB] + them [DU]	PERF + SUBJ:3FS + OBJ:3D
thm	atohum	PVSuff-ath	she/it/they [VERB] + them	PERF + SUBJ:3FS + OBJ:3MP
thA	atohA	PVSuff-ath	she/it/they [VERB] + her/it/them	PERF + SUBJ:3FS + OBJ:3FS
thn	atohun~a	PVSuff-ath	she/it/they [VERB] + them	PERF + SUBJ:3FS + OBJ:3FP
tk	atoka	PVSuff-ath	she/it/they [VERB] + you	PERF + SUBJ:3FS + OBJ:2MS
tk	atoki	PVSuff-ath	she/it/they [VERB] + you	PERF + SUBJ:3FS + OBJ:2FS
tkmA	atokumA	PVSuff-ath	she/it/they [VERB] + you [DU]	PERF + SUBJ:3FS + OBJ:2D
tkm	atokum	PVSuff-ath	she/it/they [VERB] + you	PERF + SUBJ:3FS + OBJ:2MP
tkn	atokun~a	PVSuff-ath	she/it/they [VERB] + you	PERF + SUBJ:3FS + OBJ:2FP
tny	atoniy	PVSuff-ath	she/it/they [VERB] + me	PERF + SUBJ:3FS + OBJ:1S
tnA	atonA	PVSuff-ath	she/it/they [VERB] + us	PERF + SUBJ:3FS + OBJ:1P
tAh	atAhu	PVSuff-ath	they [DU] [VERB] + it/him	PERF + SUBJ:3FD + OBJ:3MS
tAhmA	atAhumA	PVSuff-ath	they [DU] [VERB] + them [DU]	PERF + SUBJ:3FD + OBJ:3D
tAhm	atAhum	PVSuff-ath	they [DU] [VERB] + them	PERF + SUBJ:3FD + OBJ:3MP
tAhA	atAhA	PVSuff-ath	they [DU] [VERB] + her/it/them	PERF + SUBJ:3FD + OBJ:3FS
tAhn	atAhun~a	PVSuff-ath	they [DU] [VERB] + them	PERF + SUBJ:3FD + OBJ:3FP
tAk	atAka	PVSuff-ath	they [DU] [VERB] + you	PERF + SUBJ:3FD + OBJ:2MS
tAk	atAki	PVSuff-ath	they [DU] [VERB] + you	PERF + SUBJ:3FD + OBJ:2FS
tAkmA	atAkumA	PVSuff-ath	they [DU] [VERB] + you [DU]	PERF + SUBJ:3FD + OBJ:2D
tAkm	atAkum	PVSuff-ath	they [DU] [VERB] + you	PERF + SUBJ:3FD + OBJ:2MP
tAkn	atAkun~a	PVSuff-ath	they [DU] [VERB] + you	PERF + SUBJ:3FD + OBJ:2FP
tAny	atAniy	PVSuff-ath	they [DU] [VERB] + me	PERF + SUBJ:3FD + OBJ:1S
tAnA	atAnA	PVSuff-ath	they [DU] [VERB] + us	PERF + SUBJ:3FD + OBJ:1P
A	A	PVSuff-A	they [DU] [VERB]	PERF + SUBJ:3MD
		PVSuff-|	they [DU] [VERB]	PERF + SUBJ:3MD
Ah	Ahu	PVSuff-Ah	they [DU] [VERB] + it/him	PERF + SUBJ:3MD + OBJ:3MS
AhmA	AhumA	PVSuff-Ah	they [DU] [VERB] + them [DU]	PERF + SUBJ:3MD + OBJ:3D
Ahm	Ahum	PVSuff-Ah	they [DU] [VERB] + them	PERF + SUBJ:3MD + OBJ:3MP
AhA	AhA	PVSuff-Ah	they [DU] [VERB] + her/it/them	PERF + SUBJ:3MD + OBJ:3FS
Ahn	Ahun~a	PVSuff-Ah	they [DU] [VERB] + them	PERF + SUBJ:3MD + OBJ:3FP
Ak	Aka	PVSuff-Ah	they [DU] [VERB] + you	PERF + SUBJ:3MD + OBJ:2MS
Ak	Aki	PVSuff-Ah	they [DU] [VERB] + you	PERF + SUBJ:3MD + OBJ:2FS
AkmA	AkumA	PVSuff-Ah	they [DU] [VERB] + you [DU]	PERF + SUBJ:3MD + OBJ:2D
Akm	Akum	PVSuff-Ah	they [DU] [VERB] + you	PERF + SUBJ:3MD + OBJ:2MP
Akn	Akun~a	PVSuff-Ah	they [DU] [VERB] + you	PERF + SUBJ:3MD + OBJ:2FP
Any	Aniy	PVSuff-Ah	they [DU] [VERB] + me	PERF + SUBJ:3MD + OBJ:1S
AnA	AnA	PVSuff-Ah	they [DU] [VERB] + us	PERF + SUBJ:3MD + OBJ:1P
h	hu	PVSuff-|h	they [DU] [VERB] + it/him	PERF + SUBJ:3MD + OBJ:3MS
hmA	humA	PVSuff-|h	they [DU] [VERB] + them [DU]	PERF + SUBJ:3MD + OBJ:3D
hm	hum	PVSuff-|h	they [DU] [VERB] + them	PERF + SUBJ:3MD + OBJ:3MP
hA	hA	PVSuff-|h	they [DU] [VERB] + her/it/them	PERF + SUBJ:3MD + OBJ:3FS
hn	hun~a	PVSuff-|h	they [DU] [VERB] + them	PERF + SUBJ:3MD + OBJ:3FP
k	ka	PVSuff-|h	they [DU] [VERB] + you	PERF + SUBJ:3MD + OBJ:2MS
k	ki	PVSuff-|h	they [DU] [VERB] + you	PERF + SUBJ:3MD + OBJ:2FS
kmA	kumA	PVSuff-|h	they [DU] [VERB] + you [DU]	PERF + SUBJ:3MD + OBJ:2D
km	kum	PVSuff-|h	they [DU] [VERB] + you	PERF + SUBJ:3MD + OBJ:2MP
kn	kun~a	PVSuff-|h	they [DU] [VERB] + you	PERF + SUBJ:3MD + OBJ:2FP
ny	niy	PVSuff-|h	they [DU] [VERB] + me	PERF + SUBJ:3MD + OBJ:1S
nA	nA	PVSuff-|h	they [DU] [VERB] + us	PERF + SUBJ:3MD + OBJ:1P
wA	uwA	PVSuff-uwA	they [VERB]	PERF + SUBJ:3MP
wA	awoA	PVSuff-awA	they [VERB]	PERF + SUBJ:3MP
wA	uwA	CVSuff-wA	you [PL] [VERB]	IMPER + SUBJ:2MP
wA	awoA	CVSuff-awA	you [PL] [VERB]	IMPER + SUBJ:2MP
wh	uwhu	CVSuff-wh	you [PL] [VERB] + it/him	IMPER + SUBJ:2MP + OBJ:3MS
whmA	uwhumA	CVSuff-wh	you [PL] [VERB] + them [DU]	IMPER + SUBJ:2MP + OBJ:3D
whm	uwhum	CVSuff-wh	you [PL] [VERB] + them	IMPER + SUBJ:2MP + OBJ:3MP
whA	uwhA	CVSuff-wh	you [PL] [VERB] + her/it/them	IMPER + SUBJ:2MP + OBJ:3FS
whn	uwhun~a	CVSuff-wh	you [PL] [VERB] + them	IMPER + SUBJ:2MP + OBJ:3FP
wny	uwniy	CVSuff-wh	you [PL] [VERB] + me	IMPER + SUBJ:2MP + OBJ:1S
wnA	uwnA	CVSuff-wh	you [PL] [VERB] + us	IMPER + SUBJ:2MP + OBJ:1P
wh	awohu	CVSuff-awh	you [PL] [VERB] + it/him	IMPER + SUBJ:2MP + OBJ:3MS
whmA	awohumA	CVSuff-awh	you [PL] [VERB] + them [DU]	IMPER + SUBJ:2MP + OBJ:3D
whm	awohum	CVSuff-awh	you [PL] [VERB] + them	IMPER + SUBJ:2MP + OBJ:3MP
whA	awohA	CVSuff-awh	you [PL] [VERB] + her/it/them	IMPER + SUBJ:2MP + OBJ:3FS
whn	awohun~a	CVSuff-awh	you [PL] [VERB] + them	IMPER + SUBJ:2MP + OBJ:3FP
wny	awoniy	CVSuff-awh	you [PL] [VERB] + me	IMPER + SUBJ:2MP + OBJ:1S
wnA	awonA	CVSuff-awh	you [PL] [VERB] + us	IMPER + SUBJ:2MP + OBJ:1P
y	iy	CVSuff-y	you [FEM SG] [VERB]	IMPER + SUBJ:2FS
y	ayo	CVSuff-ay	you [FEM SG] [VERB]	IMPER + SUBJ:2FS
yh	iyhi	CVSuff-yh	you [FEM SG] [VERB] + it/him	IMPER + SUBJ:2FS + OBJ:3MS
yhmA	iyhimA	CVSuff-yh	you [FEM SG] [VERB] + them [DU]	IMPER + SUBJ:2FS + OBJ:3D
yhm	iyhim	CVSuff-yh	you [FEM SG] [VERB] + them	IMPER + SUBJ:2FS + OBJ:3MP
yhA	iyhA	CVSuff-yh	you [FEM SG] [VERB] + her/it/them	IMPER + SUBJ:2FS + OBJ:3FS
yhn	iyhin~a	CVSuff-yh	you [FEM SG] [VERB] + them	IMPER + SUBJ:2FS + OBJ:3FP
yny	iyniy	CVSuff-yh	you [FEM SG] [VERB] + me	IMPER + SUBJ:2FS + OBJ:1S
ynA	iynA	CVSuff-yh	you [FEM SG] [VERB] + us	IMPER + SUBJ:2FS + OBJ:1P
yh	ayohi	CVSuff-ayh	you [FEM SG] [VERB] + it/him	IMPER + SUBJ:2FS + OBJ:3MS
yhmA	ayohimA	CVSuff-ayh	you [FEM SG] [VERB] + them [DU]	IMPER + SUBJ:2FS + OBJ:3D
yhm	ayohim	CVSuff-ayh	you [FEM SG] [VERB] + them	IMPER + SUBJ:2FS + OBJ:3MP
yhA	ayohA	CVSuff-ayh	you [FEM SG] [VERB] + her/it/them	IMPER + SUBJ:2FS + OBJ:3FS
yhn	ayohin~a	CVSuff-ayh	you [FEM SG] [VERB] + them	IMPER + SUBJ:2FS + OBJ:3FP
yny	ayoniy	CVSuff-ayh	you [FEM SG] [VERB] + me	IMPER + SUBJ:2FS + OBJ:1S
ynA	ayonA	CVSuff-ayh	you [FEM SG] [VERB] + us	IMPER + SUBJ:2FS + OBJ:1P
wh	uwhu	PVSuff-uwh	they [VERB] + it/him	PERF + SUBJ:3MP + OBJ:3MS
whmA	uwhumA	PVSuff-uwh	they [VERB] + them [DU]	PERF + SUBJ:3MP + OBJ:3D
whm	uwhum	PVSuff-uwh	they [VERB] + them	PERF + SUBJ:3MP + OBJ:3MP
whA	uwhA	PVSuff-uwh	they [VERB] + her/it/them	PERF + SUBJ:3MP + OBJ:3FS
whn	uwhun~a	PVSuff-uwh	they [VERB] + them	PERF + SUBJ:3MP + OBJ:3FP
wk	uwka	PVSuff-uwh	they [VERB] + you	PERF + SUBJ:3MP + OBJ:2MS
wk	uwki	PVSuff-uwh	they [VERB] + you	PERF + SUBJ:3MP + OBJ:2FS
wkmA	uwkumA	PVSuff-uwh	they [VERB] + you [DU]	PERF + SUBJ:3MP + OBJ:2D
wkm	uwkum	PVSuff-uwh	they [VERB] + you	PERF + SUBJ:3MP + OBJ:2MP
wkn	uwkun~a	PVSuff-uwh	they [VERB] + you	PERF + SUBJ:3MP + OBJ:2FP
wny	uwniy	PVSuff-uwh	they [VERB] + me	PERF + SUBJ:3MP + OBJ:1S
wnA	uwnA	PVSuff-uwh	they [VERB] + us	PERF + SUBJ:3MP + OBJ:1P
wh	awohu	PVSuff-awh	they [VERB] + it/him	PERF + SUBJ:3MP + OBJ:3MS
whmA	awohumA	PVSuff-awh	they [VERB] + them [DU]	PERF + SUBJ:3MP + OBJ:3D
whm	awohum	PVSuff-awh	they [VERB] + them	PERF + SUBJ:3MP + OBJ:3MP
whA	awohA	PVSuff-awh	they [VERB] + her/it/them	PERF + SUBJ:3MP + OBJ:3FS
whn	awohun~a	PVSuff-awh	they [VERB] + them	PERF + SUBJ:3MP + OBJ:3FP
wk	awoka	PVSuff-awh	they [VERB] + you	PERF + SUBJ:3MP + OBJ:2MS
wk	awoki	PVSuff-awh	they [VERB] + you	PERF + SUBJ:3MP + OBJ:2FS
wkmA	awokumA	PVSuff-awh	they [VERB] + you [DU]	PERF + SUBJ:3MP + OBJ:2D
wkm	awokum	PVSuff-awh	they [VERB] + you	PERF + SUBJ:3MP + OBJ:2MP
wkn	awokun~a	PVSuff-awh	they [VERB] + you	PERF + SUBJ:3MP + OBJ:2FP
wny	awoniy	PVSuff-awh	they [VERB] + me	PERF + SUBJ:3MP + OBJ:1S
wnA	awonA	PVSuff-awh	they [VERB] + us	PERF + SUBJ:3MP + OBJ:1P
		IVSuff-0_ind	[INDIC]	IMPF + MOOD:INDIC
		IVSuff-0_sub	[SUBJUNC]	IMPF + MOOD:SUBJUNC
		IVSuff-0_jus	[JUSSIVE]	IMPF + MOOD:JUSSIVE
	u	IVSuff-u	[INDIC]	IMPF + MOOD:INDIC
	a	IVSuff-a	[SUBJUNC]	IMPF + MOOD:SUBJUNC
	o	IVSuff-o	[JUSSIVE]	IMPF + MOOD:JUSSIVE
	a	IVSuff-a_jus	[JUSSIVE]	IMPF + MOOD:JUSSIVE
h	hi	IVSuff-hi_ind	[INDIC] + it/him	IMPF + MOOD:INDIC + OBJ:3MS
hmA	himA	IVSuff-hi_ind	[INDIC] + them [DU]	IMPF + MOOD:INDIC + OBJ:3D
hm	him	IVSuff-hi_ind	[INDIC] + them	IMPF + MOOD:INDIC + OBJ:3MP
hA	hA	IVSuff-hi_ind	[INDIC] + her/it/them	IMPF + MOOD:INDIC + OBJ:3FS
hn	hin~a	IVSuff-hi_ind	[INDIC] + them	IMPF + MOOD:INDIC + OBJ:3FP
h	hi	IVSuff-hi_jus	[JUSSIVE] + it/him	IMPF + MOOD:JUSSIVE + OBJ:3MS
hmA	himA	IVSuff-hi_jus	[JUSSIVE] + them [DU]	IMPF + MOOD:JUSSIVE + OBJ:3D
hm	him	IVSuff-hi_jus	[JUSSIVE] + them	IMPF + MOOD:JUSSIVE + OBJ:3MP
hA	hA	IVSuff-hi_jus	[JUSSIVE] + her/it/them	IMPF + MOOD:JUSSIVE + OBJ:3FS
hn	hin~a	IVSuff-hi_jus	[JUSSIVE] + them	IMPF + MOOD:JUSSIVE + OBJ:3FP
h	hu	IVSuff-h_ind	[INDIC] + it/him	IMPF + MOOD:INDIC + OBJ:3MS
hmA	humA	IVSuff-h_ind	[INDIC] + them [DU]	IMPF + MOOD:INDIC + OBJ:3D
hm	hum	IVSuff-h_ind	[INDIC] + them	IMPF + MOOD:INDIC + OBJ:3MP
hA	hA	IVSuff-h_ind	[INDIC] + her/it/them	IMPF + MOOD:INDIC + OBJ:3FS
hn	hun~a	IVSuff-h_ind	[INDIC] + them	IMPF + MOOD:INDIC + OBJ:3FP
h	hu	IVSuff-h_sub	[SUBJUNC] + it/him	IMPF + MOOD:SUBJUNC + OBJ:3MS
hmA	humA	IVSuff-h_sub	[SUBJUNC] + them [DU]	IMPF + MOOD:SUBJUNC + OBJ:3D
hm	hum	IVSuff-h_sub	[SUBJUNC] + them	IMPF + MOOD:SUBJUNC + OBJ:3MP
hA	hA	IVSuff-h_sub	[SUBJUNC] + her/it/them	IMPF + MOOD:SUBJUNC + OBJ:3FS
hn	hun~a	IVSuff-h_sub	[SUBJUNC] + them	IMPF + MOOD:SUBJUNC + OBJ:3FP
h	hu	IVSuff-h_jus	[JUSSIVE] + it/him	IMPF + MOOD:JUSSIVE + OBJ:3MS
hmA	humA	IVSuff-h_jus	[JUSSIVE] + them [DU]	IMPF + MOOD:JUSSIVE + OBJ:3D
hm	hum	IVSuff-h_jus	[JUSSIVE] + them	IMPF + MOOD:JUSSIVE + OBJ:3MP
hA	hA	IVSuff-h_jus	[JUSSIVE] + her/it/them	IMPF + MOOD:JUSSIVE + OBJ:3FS
hn	hun~a	IVSuff-h_jus	[JUSSIVE] + them	IMPF + MOOD:JUSSIVE + OBJ:3FP
h	uhu	IVSuff-uh	[INDIC] + it/him	IMPF + MOOD:INDIC + OBJ:3MS
hmA	uhumA	IVSuff-uh	[INDIC] + them [DU]	IMPF + MOOD:INDIC + OBJ:3D
hm	uhum	IVSuff-uh	[INDIC] + them	IMPF + MOOD:INDIC + OBJ:3MP
hA	uhA	IVSuff-uh	[INDIC] + her/it/them	IMPF + MOOD:INDIC + OBJ:3FS
hn	uhun~a	IVSuff-uh	[INDIC] + them	IMPF + MOOD:INDIC + OBJ:3FP
h	ahu	IVSuff-ah	[SUBJUNC] + it/him	IMPF + MOOD:SUBJUNC + OBJ:3MS
hmA	ahumA	IVSuff-ah	[SUBJUNC] + them [DU]	IMPF + MOOD:SUBJUNC + OBJ:3D
hm	ahum	IVSuff-ah	[SUBJUNC] + them	IMPF + MOOD:SUBJUNC + OBJ:3MP
hA	ahA	IVSuff-ah	[SUBJUNC] + her/it/them	IMPF + MOOD:SUBJUNC + OBJ:3FS
hn	ahun~a	IVSuff-ah	[SUBJUNC] + them	IMPF + MOOD:SUBJUNC + OBJ:3FP
h	ohu	IVSuff-oh	[JUSSIVE] + it/him	IMPF + MOOD:JUSSIVE + OBJ:3MS
hmA	ohumA	IVSuff-oh	[JUSSIVE] + them [DU]	IMPF + MOOD:JUSSIVE + OBJ:3D
hm	ohum	IVSuff-oh	[JUSSIVE] + them	IMPF + MOOD:JUSSIVE + OBJ:3MP
hA	ohA	IVSuff-oh	[JUSSIVE] + her/it/them	IMPF + MOOD:JUSSIVE + OBJ:3FS
hn	ohun~a	IVSuff-oh	[JUSSIVE] + them	IMPF + MOOD:JUSSIVE + OBJ:3FP
h	ahu	IVSuff-ah_jus	[JUSSIVE] + it/him	IMPF + MOOD:JUSSIVE + OBJ:3MS
hmA	ahumA	IVSuff-ah_jus	[JUSSIVE] + them [DU]	IMPF + MOOD:JUSSIVE + OBJ:3D
hm	ahum	IVSuff-ah_jus	[JUSSIVE] + them	IMPF + MOOD:JUSSIVE + OBJ:3MP
hA	ahA	IVSuff-ah_jus	[JUSSIVE] + her/it/them	IMPF + MOOD:JUSSIVE + OBJ:3FS
hn	ahun~a	IVSuff-ah_jus	[JUSSIVE] + them	IMPF + MOOD:JUSSIVE + OBJ:3FP
k	ka	IVSuff-k_ind	[INDICATIVE] + you [SG]	IMPF + MOOD:INDIC + OBJ:2MS
k	ki	IVSuff-k_ind	[INDICATIVE] + you [SG]	IMPF + MOOD:INDIC + OBJ:2FS
kmA	kumA	IVSuff-k_ind	[INDIC] + you [DU]	IMPF + MOOD:INDIC + OBJ:2D
km	kum	IVSuff-k_ind	[INDIC] + you [PL]	IMPF + MOOD:INDIC + OBJ:2MP
kn	kun~a	IVSuff-k_ind	[INDIC] + you [FEM PL]	IMPF + MOOD:INDIC + OBJ:2FP
k	ka	IVSuff-k_sub	[SUBJUNCTIVE] + you [SG]	IMPF + MOOD:SUBJUNC + OBJ:2MS
k	ki	IVSuff-k_sub	[SUBJUNCTIVE] + you [SG]	IMPF + MOOD:SUBJUNC + OBJ:2FS
kmA	kumA	IVSuff-k_sub	[SUBJUNC] + you [DU]	IMPF + MOOD:SUBJUNC + OBJ:2D
km	kum	IVSuff-k_sub	[SUBJUNC] + you [PL]	IMPF + MOOD:SUBJUNC + OBJ:2MP
kn	kun~a	IVSuff-k_sub	[SUBJUNC] + you [FEM PL]	IMPF + MOOD:SUBJUNC + OBJ:2FP
k	ka	IVSuff-k_jus	[JUSSIVE] + you [SG]	IMPF + MOOD:JUSSIVE + OBJ:2MS
k	ki	IVSuff-k_jus	[JUSSIVE] + you [SG]	IMPF + MOOD:JUSSIVE + OBJ:2FS
kmA	kumA	IVSuff-k_jus	[JUSSIVE] + you [DU]	IMPF + MOOD:JUSSIVE + OBJ:2D
km	kum	IVSuff-k_jus	[JUSSIVE] + you [PL]	IMPF + MOOD:JUSSIVE + OBJ:2MP
kn	kun~a	IVSuff-k_jus	[JUSSIVE] + you [FEM PL]	IMPF + MOOD:JUSSIVE + OBJ:2FP
k	uka	IVSuff-uk	[INDICATIVE] + you [SG]	IMPF + MOOD:INDIC + OBJ:2MS
k	uki	IVSuff-uk	[INDICATIVE] + you [SG]	IMPF + MOOD:INDIC + OBJ:2FS
kmA	ukumA	IVSuff-uk	[INDIC] + you [DU]	IMPF + MOOD:INDIC + OBJ:2D
km	ukum	IVSuff-uk	[INDIC] + you [PL]	IMPF + MOOD:INDIC + OBJ:2MP
kn	ukun~a	IVSuff-uk	[INDIC] + you [FEM PL]	IMPF + MOOD:INDIC + OBJ:2FP
k	aka	IVSuff-ak	[SUBJUNCTIVE] + you [SG]	IMPF + MOOD:SUBJUNC + OBJ:2MS
k	aki	IVSuff-ak	[SUBJUNCTIVE] + you [SG]	IMPF + MOOD:SUBJUNC + OBJ:2FS
kmA	akumA	IVSuff-ak	[SUBJUNC] + you [DU]	IMPF + MOOD:SUBJUNC + OBJ:2D
km	akum	IVSuff-ak	[SUBJUNC] + you [PL]	IMPF + MOOD:SUBJUNC + OBJ:2MP
kn	akun~a	IVSuff-ak	[SUBJUNC] + you [FEM PL]	IMPF + MOOD:SUBJUNC + OBJ:2FP
k	oka	IVSuff-ok	[JUSSIVE] + you [SG]	IMPF + MOOD:JUSSIVE + OBJ:2MS
k	oki	IVSuff-ok	[JUSSIVE] + you [SG]	IMPF + MOOD:JUSSIVE + OBJ:2FS
kmA	okumA	IVSuff-ok	[JUSSIVE] + you [DU]	IMPF + MOOD:JUSSIVE + OBJ:2D
km	okum	IVSuff-ok	[JUSSIVE] + you [PL]	IMPF + MOOD:JUSSIVE + OBJ:2MP
kn	okun~a	IVSuff-ok	[JUSSIVE] + you [FEM PL]	IMPF + MOOD:JUSSIVE + OBJ:2FP
k	aka	IVSuff-ak_jus	[JUSSIVE] + you [SG]	IMPF + MOOD:JUSSIVE + OBJ:2MS
k	aki	IVSuff-ak_jus	[JUSSIVE] + you [SG]	IMPF + MOOD:JUSSIVE + OBJ:2FS
kmA	akumA	IVSuff-ak_jus	[JUSSIVE] + you [DU]	IMPF + MOOD:JUSSIVE + OBJ:2D
km	akum	IVSuff-ak_jus	[JUSSIVE] + you [PL]	IMPF + MOOD:JUSSIVE + OBJ:2MP
kn	akun~a	IVSuff-ak_jus	[JUSSIVE] + you [FEM PL]	IMPF + MOOD:JUSSIVE + OBJ:2FP
ny	niy	IVSuff-ny-nA_ind	[INDIC] + me	IMPF + MOOD:INDIC + OBJ:1S
nA	nA	IVSuff-ny-nA_ind	[INDIC] + us	IMPF + MOOD:INDIC + OBJ:1P
ny	niy	IVSuff-ny-nA_sub	[SUBJUNC] + me	IMPF + MOOD:SUBJUNC + OBJ:1S
nA	nA	IVSuff-ny-nA_sub	[SUBJUNC] + us	IMPF + MOOD:SUBJUNC + OBJ:1P
ny	niy	IVSuff-ny-nA_jus	[INDIC] + me	IMPF + MOOD:JUSSIVE + OBJ:1S
nA	nA	IVSuff-ny-nA_jus	[INDIC] + us	IMPF + MOOD:JUSSIVE + OBJ:1P
ny	uniy	IVSuff-uny-nA	[INDIC] + me	IMPF + MOOD:INDIC + OBJ:1S
nA	unA	IVSuff-uny-nA	[INDIC] + us	IMPF + MOOD:INDIC + OBJ:1P
ny	aniy	IVSuff-any-nA	[SUBJUNC] + me	IMPF + MOOD:SUBJUNC + OBJ:1S
nA	anA	IVSuff-any-nA	[SUBJUNC] + us	IMPF + MOOD:SUBJUNC + OBJ:1P
ny	oniy	IVSuff-ony-nA	[JUSSIVE] + me	IMPF + MOOD:JUSSIVE + OBJ:1S
nA	onA	IVSuff-ony-nA	[JUSSIVE] + us	IMPF + MOOD:JUSSIVE + OBJ:1P
y	~iy	IVSuff-~ny-nA	[JUSSIVE] + me	IMPF + MOOD:JUSSIVE + OBJ:1S
A	~A	IVSuff-~ny-nA	[JUSSIVE] + us	IMPF + MOOD:JUSSIVE + OBJ:1P
ny	aniy	IVSuff-any-nA_jus	[JUSSIVE] + me	IMPF + MOOD:JUSSIVE + OBJ:1S
nA	anA	IVSuff-any-nA_jus	[JUSSIVE] + us	IMPF + MOOD:JUSSIVE + OBJ:1P
n	ona	IVSuff-n	[FEM PL]	IMPF + SUBJ:FP
	~a	IVSuff-~n	[FEM PL]	IMPF + SUBJ:FP
nh	onahu	IVSuff-nh	[FEM PL] + it/him	IMPF + SUBJ:FP + OBJ:3MS
nhmA	onahumA	IVSuff-nh	[FEM PL] + them [DU]	IMPF + SUBJ:FP + OBJ:3D
nhm	onahum	IVSuff-nh	[FEM PL] + them	IMPF + SUBJ:FP + OBJ:3MP
nhA	onahA	IVSuff-nh	[FEM PL] + her/it/them	IMPF + SUBJ:FP + OBJ:3FS
nhn	onahun~a	IVSuff-nh	[FEM PL] + them	IMPF + SUBJ:FP + OBJ:3FP
nny	onaniy	IVSuff-nh	[FEM PL] + me	IMPF + SUBJ:FP + OBJ:1S
nnA	onanA	IVSuff-nh	[FEM PL] + us	IMPF + SUBJ:FP + OBJ:1P
h	~ahu	IVSuff-~nh	[FEM PL] + it/him	IMPF + SUBJ:FP + OBJ:3MS
hmA	~ahumA	IVSuff-~nh	[FEM PL] + them [DU]	IMPF + SUBJ:FP + OBJ:3D
hm	~ahum	IVSuff-~nh	[FEM PL] + them	IMPF + SUBJ:FP + OBJ:3MP
hA	~ahA	IVSuff-~nh	[FEM PL] + her/it/them	IMPF + SUBJ:FP + OBJ:3FS
hn	~ahun~a	IVSuff-~nh	[FEM PL] + them	IMPF + SUBJ:FP + OBJ:3FP
ny	~aniy	IVSuff-~nh	[FEM PL] + me	IMPF + SUBJ:FP + OBJ:1S
nA	~anA	IVSuff-~nh	[FEM PL] + us	IMPF + SUBJ:FP + OBJ:1P
nk	onaka	IVSuff-nk	[FEM PL] + you [SG]	IMPF + SUBJ:3FP + OBJ:2MS
nk	onaki	IVSuff-nk	[FEM PL] + you [SG]	IMPF + SUBJ:3FP + OBJ:2FS
nkmA	onakumA	IVSuff-nk	[FEM PL] + you [DU]	IMPF + SUBJ:3FP + OBJ:2D
nkm	onakum	IVSuff-nk	[FEM PL] + you [PL]	IMPF + SUBJ:3FP + OBJ:2MP
nkn	onakun~a	IVSuff-nk	[FEM PL] + you [FEM PL]	IMPF + SUBJ:3FP + OBJ:2FP
k	~aka	IVSuff-~nk	[FEM PL] + you [SG]	IMPF + SUBJ:3FP + OBJ:2MS
k	~aki	IVSuff-~nk	[FEM PL] + you [SG]	IMPF + SUBJ:3FP + OBJ:2FS
kmA	~akumA	IVSuff-~nk	[FEM PL] + you [DU]	IMPF + SUBJ:3FP + OBJ:2D
km	~akum	IVSuff-~nk	[FEM PL] + you [PL]	IMPF + SUBJ:3FP + OBJ:2MP
kn	~akun~a	IVSuff-~nk	[FEM PL] + you [FEM PL]	IMPF + SUBJ:3FP + OBJ:2FP
A	A	IVSuff-A	[DU]	IMPF + SUBJ:D + MOOD:SUBJUNC/JUSSIVE
		IVSuff-|	[DU]	IMPF + SUBJ:D + MOOD:SUBJUNC/JUSSIVE
Ah	Ahu	IVSuff-Ah	[DU] + it/him	IMPF + SUBJ:D + MOOD:SUBJUNC/JUSSIVE + OBJ:3MS
AhmA	AhumA	IVSuff-Ah	[DU] + them [DU]	IMPF + SUBJ:D + MOOD:SUBJUNC/JUSSIVE + OBJ:3D
Ahm	Ahum	IVSuff-Ah	[DU] + them	IMPF + SUBJ:D + MOOD:SUBJUNC/JUSSIVE + OBJ:3MP
AhA	AhA	IVSuff-Ah	[DU] + her/it/them	IMPF + SUBJ:D + MOOD:SUBJUNC/JUSSIVE + OBJ:3FS
Ahn	Ahun~a	IVSuff-Ah	[DU] + them	IMPF + SUBJ:D + MOOD:SUBJUNC/JUSSIVE + OBJ:3FP
Any	Aniy	IVSuff-Ah	[DU] + me	IMPF + SUBJ:D + MOOD:SUBJUNC/JUSSIVE + OBJ:1S
AnA	AnA	IVSuff-Ah	[DU] + us	IMPF + SUBJ:D + MOOD:SUBJUNC/JUSSIVE + OBJ:1P
h	hu	IVSuff-|h	[DU] + it/him	IMPF + SUBJ:D + MOOD:SUBJUNC/JUSSIVE + OBJ:3MS
hmA	humA	IVSuff-|h	[DU] + them [DU]	IMPF + SUBJ:D + MOOD:SUBJUNC/JUSSIVE + OBJ:3D
hm	hum	IVSuff-|h	[DU] + them	IMPF + SUBJ:D + MOOD:SUBJUNC/JUSSIVE + OBJ:3MP
hA	hA	IVSuff-|h	[DU] + her/it/them	IMPF + SUBJ:D + MOOD:SUBJUNC/JUSSIVE + OBJ:3FS
hn	hun~a	IVSuff-|h	[DU] + them	IMPF + SUBJ:D + MOOD:SUBJUNC/JUSSIVE + OBJ:3FP
ny	niy	IVSuff-|h	[DU] + me	IMPF + SUBJ:D + MOOD:SUBJUNC/JUSSIVE + OBJ:1S
nA	nA	IVSuff-|h	[DU] + us	IMPF + SUBJ:D + MOOD:SUBJUNC/JUSSIVE + OBJ:1P
Ak	Aka	IVSuff-Ak	(both) + you [SG]	IMPF + SUBJ:3D + MOOD:SUBJUNC/JUSSIVE + OBJ:2MS
Ak	Aki	IVSuff-Ak	(both) + you [SG]	IMPF + SUBJ:3D + MOOD:SUBJUNC/JUSSIVE + OBJ:2FS
AkmA	AkumA	IVSuff-Ak	[DU] + you [DU]	IMPF + SUBJ:3D + MOOD:SUBJUNC/JUSSIVE + OBJ:2D
Akm	Akum	IVSuff-Ak	[DU] + you [PL]	IMPF + SUBJ:3D + MOOD:SUBJUNC/JUSSIVE + OBJ:2MP
Akn	Akun~a	IVSuff-Ak	[DU] + you [FEM PL]	IMPF + SUBJ:3D + MOOD:SUBJUNC/JUSSIVE + OBJ:2FP
k	ka	IVSuff-|k	(both) + you [SG]	IMPF + SUBJ:3D + MOOD:SUBJUNC/JUSSIVE + OBJ:2MS
k	ki	IVSuff-|k	(both) + you [SG]	IMPF + SUBJ:3D + MOOD:SUBJUNC/JUSSIVE + OBJ:2FS
kmA	kumA	IVSuff-|k	[DU] + you [DU]	IMPF + SUBJ:3D + MOOD:SUBJUNC/JUSSIVE + OBJ:2D
km	kum	IVSuff-|k	[DU] + you [PL]	IMPF + SUBJ:3D + MOOD:SUBJUNC/JUSSIVE + OBJ:2MP
kn	kun~a	IVSuff-|k	[DU] + you [FEM PL]	IMPF + SUBJ:3D + MOOD:SUBJUNC/JUSSIVE + OBJ:2FP
An	Ani	IVSuff-An	[DU]	IMPF + SUBJ:D + MOOD:INDIC
n	ni	IVSuff-|n	[DU]	IMPF + SUBJ:D + MOOD:INDIC
Anh	Anihi	IVSuff-Anh	[DU] + it/him	IMPF + SUBJ:D + MOOD:INDIC + OBJ:3MS
AnhmA	AnihimA	IVSuff-Anh	[DU] + them [DU]	IMPF + SUBJ:D + MOOD:INDIC + OBJ:3D
Anhm	Anihim	IVSuff-Anh	[DU] + them	IMPF + SUBJ:D + MOOD:INDIC + OBJ:3MP
AnhA	AnihA	IVSuff-Anh	[DU] + her/it/them	IMPF + SUBJ:D + MOOD:INDIC + OBJ:3FS
Anhn	Anihin~a	IVSuff-Anh	[DU] + them	IMPF + SUBJ:D + MOOD:INDIC + OBJ:3FP
Anny	Aniniy	IVSuff-Anh	[DU] + me	IMPF + SUBJ:D + MOOD:INDIC + OBJ:1S
AnnA	AninA	IVSuff-Anh	[DU] + us	IMPF + SUBJ:D + MOOD:INDIC + OBJ:1P
nh	nihi	IVSuff-|nh	[DU] + it/him	IMPF + SUBJ:D + MOOD:INDIC + OBJ:3MS
nhmA	nihimA	IVSuff-|nh	[DU] + them [DU]	IMPF + SUBJ:D + MOOD:INDIC + OBJ:3D
nhm	nihim	IVSuff-|nh	[DU] + them	IMPF + SUBJ:D + MOOD:INDIC + OBJ:3MP
nhA	nihA	IVSuff-|nh	[DU] + her/it/them	IMPF + SUBJ:D + MOOD:INDIC + OBJ:3FS
nhn	nihin~a	IVSuff-|nh	[DU] + them	IMPF + SUBJ:D + MOOD:INDIC + OBJ:3FP
nny	niniy	IVSuff-|nh	[DU] + me	IMPF + SUBJ:D + MOOD:INDIC + OBJ:1S
nnA	ninA	IVSuff-|nh	[DU] + us	IMPF + SUBJ:D + MOOD:INDIC + OBJ:1P
Ank	Anika	IVSuff-Ank	(both) + you [SG]	IMPF + SUBJ:3D + MOOD:INDIC + OBJ:2MS
Ank	Aniki	IVSuff-Ank	(both) + you [SG]	IMPF + SUBJ:3D + MOOD:INDIC + OBJ:2FS
AnkmA	AnikumA	IVSuff-Ank	[DU] + you [DU]	IMPF + SUBJ:3D + MOOD:INDIC + OBJ:2D
Ankm	Anikum	IVSuff-Ank	[DU] + you [PL]	IMPF + SUBJ:3D + MOOD:INDIC + OBJ:2MP
Ankn	Anikun~a	IVSuff-Ank	[DU] + you [FEM PL]	IMPF + SUBJ:3D + MOOD:INDIC + OBJ:2FP
nk	nika	IVSuff-|nk	(both) + you [SG]	IMPF + SUBJ:3D + MOOD:INDIC + OBJ:2MS
nk	niki	IVSuff-|nk	(both) + you [SG]	IMPF + SUBJ:3D + MOOD:INDIC + OBJ:2FS
nkmA	nikumA	IVSuff-|nk	[DU] + you [DU]	IMPF + SUBJ:3D + MOOD:INDIC + OBJ:2D
nkm	nikum	IVSuff-|nk	[DU] + you [PL]	IMPF + SUBJ:3D + MOOD:INDIC + OBJ:2MP
nkn	nikun~a	IVSuff-|nk	[DU] + you [FEM PL]	IMPF + SUBJ:3D + MOOD:INDIC + OBJ:2FP
wA	uwA	IVSuff-wA	[PL]	IMPF + SUBJ:MP + MOOD:SUBJUNC/JUSSIVE
wA	awoA	IVSuff-awA	[PL]	IMPF + SUBJ:MP + MOOD:SUBJUNC/JUSSIVE
wh	uwhu	IVSuff-wh	[PL] + it/him	IMPF + SUBJ:MP + MOOD:SUBJUNC/JUSSIVE + OBJ:3MS
whmA	uwhumA	IVSuff-wh	[PL] + them [DU]	IMPF + SUBJ:MP + MOOD:SUBJUNC/JUSSIVE + OBJ:3D
whm	uwhum	IVSuff-wh	[PL] + them	IMPF + SUBJ:MP + MOOD:SUBJUNC/JUSSIVE + OBJ:3MP
whA	uwhA	IVSuff-wh	[PL] + her/it/them	IMPF + SUBJ:MP + MOOD:SUBJUNC/JUSSIVE + OBJ:3FS
whn	uwhun~a	IVSuff-wh	[PL] + them	IMPF + SUBJ:MP + MOOD:SUBJUNC/JUSSIVE + OBJ:3FP
wny	uwniy	IVSuff-wh	[PL] + me	IMPF + SUBJ:MP + MOOD:SUBJUNC/JUSSIVE + OBJ:1S
wnA	uwnA	IVSuff-wh	[PL] + us	IMPF + SUBJ:MP + MOOD:SUBJUNC/JUSSIVE + OBJ:1P
wh	awohu	IVSuff-awh	[PL] + it/him	IMPF + SUBJ:MP + MOOD:SUBJUNC/JUSSIVE + OBJ:3MS
whmA	awohumA	IVSuff-awh	[PL] + them [DU]	IMPF + SUBJ:MP + MOOD:SUBJUNC/JUSSIVE + OBJ:3D
whm	awohum	IVSuff-awh	[PL] + them	IMPF + SUBJ:MP + MOOD:SUBJUNC/JUSSIVE + OBJ:3MP
whA	awohA	IVSuff-awh	[PL] + her/it/them	IMPF + SUBJ:MP + MOOD:SUBJUNC/JUSSIVE + OBJ:3FS
whn	awohun~a	IVSuff-awh	[PL] + them	IMPF + SUBJ:MP + MOOD:SUBJUNC/JUSSIVE + OBJ:3FP
wny	awoniy	IVSuff-awh	[PL] + me	IMPF + SUBJ:MP + MOOD:SUBJUNC/JUSSIVE + OBJ:1S
wnA	awonA	IVSuff-awh	[PL] + us	IMPF + SUBJ:MP + MOOD:SUBJUNC/JUSSIVE + OBJ:1P
wk	uwka	IVSuff-wk	[PL] + you [SG]	IMPF + SUBJ:3MP + MOOD:SUBJUNC/JUSSIVE + OBJ:2MS
wk	uwki	IVSuff-wk	[PL] + you [SG]	IMPF + SUBJ:3MP + MOOD:SUBJUNC/JUSSIVE + OBJ:2FS
wkmA	uwkumA	IVSuff-wk	[PL] + you [DU]	IMPF + SUBJ:3MP + MOOD:SUBJUNC/JUSSIVE + OBJ:2D
wkm	uwkum	IVSuff-wk	[PL] + you [PL]	IMPF + SUBJ:3MP + MOOD:SUBJUNC/JUSSIVE + OBJ:2MP
wkn	uwkun~a	IVSuff-wk	[PL] + you [FEM PL]	IMPF + SUBJ:3MP + MOOD:SUBJUNC/JUSSIVE + OBJ:2FP
wk	awoka	IVSuff-awk	[PL] + you [SG]	IMPF + SUBJ:3MP + MOOD:SUBJUNC/JUSSIVE + OBJ:2MS
wk	awoki	IVSuff-awk	[PL] + you [SG]	IMPF + SUBJ:3MP + MOOD:SUBJUNC/JUSSIVE + OBJ:2FS
wkmA	awokumA	IVSuff-awk	[PL] + you [DU]	IMPF + SUBJ:3MP + MOOD:SUBJUNC/JUSSIVE + OBJ:2D
wkm	awokum	IVSuff-awk	[PL] + you [PL]	IMPF + SUBJ:3MP + MOOD:SUBJUNC/JUSSIVE + OBJ:2MP
wkn	awokun~a	IVSuff-awk	[PL] + you [FEM PL]	IMPF + SUBJ:3MP + MOOD:SUBJUNC/JUSSIVE + OBJ:2FP
wn	uwna	IVSuff-wn	[PL]	IMPF + SUBJ:MP + MOOD:INDIC
wn	awona	IVSuff-awn	[PL]	IMPF + SUBJ:MP + MOOD:INDIC
wnh	uwnahu	IVSuff-wnh	[PL] + it/him	IMPF + SUBJ:MP + MOOD:INDIC + OBJ:3MS
wnhmA	uwnahumA	IVSuff-wnh	[PL] + them [DU]	IMPF + SUBJ:MP + MOOD:INDIC + OBJ:3D
wnhm	uwnahum	IVSuff-wnh	[PL] + them	IMPF + SUBJ:MP + MOOD:INDIC + OBJ:3MP
wnhA	uwnahA	IVSuff-wnh	[PL] + her/it/them	IMPF + SUBJ:MP + MOOD:INDIC + OBJ:3FS
wnhn	uwnahun~a	IVSuff-wnh	[PL] + them	IMPF + SUBJ:MP + MOOD:INDIC + OBJ:3FP
wnny	uwnaniy	IVSuff-wnh	[PL] + me	IMPF + SUBJ:MP + MOOD:INDIC + OBJ:1S
wnnA	uwnanA	IVSuff-wnh	[PL] + us	IMPF + SUBJ:MP + MOOD:INDIC + OBJ:1P
wnh	awonahu	IVSuff-awnh	[PL] + it/him	IMPF + SUBJ:MP + MOOD:INDIC + OBJ:3MS
wnhmA	awonahumA	IVSuff-awnh	[PL] + them [DU]	IMPF + SUBJ:MP + MOOD:INDIC + OBJ:3D
wnhm	awonahum	IVSuff-awnh	[PL] + them	IMPF + SUBJ:MP + MOOD:INDIC + OBJ:3MP
wnhA	awonahA	IVSuff-awnh	[PL] + her/it/them	IMPF + SUBJ:MP + MOOD:INDIC + OBJ:3FS
wnhn	awonahun~a	IVSuff-awnh	[PL] + them	IMPF + SUBJ:MP + MOOD:INDIC + OBJ:3FP
wnny	awonaniy	IVSuff-awnh	[PL] + me	IMPF + SUBJ:MP + MOOD:INDIC + OBJ:1S
wnnA	awonanA	IVSuff-awnh	[PL] + us	IMPF + SUBJ:MP + MOOD:INDIC + OBJ:1P
wnk	uwnaka	IVSuff-wnk	[PL] + you [SG]	IMPF + SUBJ:3MP + MOOD:INDIC + OBJ:2MS
wnk	uwnaki	IVSuff-wnk	[PL] + you [SG]	IMPF + SUBJ:3MP + MOOD:INDIC + OBJ:2FS
wnkmA	uwnakumA	IVSuff-wnk	[PL] + you [DU]	IMPF + SUBJ:3MP + MOOD:INDIC + OBJ:2D
wnkm	uwnakum	IVSuff-wnk	[PL] + you [PL]	IMPF + SUBJ:3MP + MOOD:INDIC + OBJ:2MP
wnkn	uwnakun~a	IVSuff-wnk	[PL] + you [FEM PL]	IMPF + SUBJ:3MP + MOOD:INDIC + OBJ:2FP
wnk	awonaka	IVSuff-awnk	[PL] + you [SG]	IMPF + SUBJ:3MP + MOOD:INDIC + OBJ:2MS
wnk	awonaki	IVSuff-awnk	[PL] + you [SG]	IMPF + SUBJ:3MP + MOOD:INDIC + OBJ:2FS
wnkmA	awonakumA	IVSuff-awnk	[PL] + you [DU]	IMPF + SUBJ:3MP + MOOD:INDIC + OBJ:2D
wnkm	awonakum	IVSuff-awnk	[PL] + you [PL]	IMPF + SUBJ:3MP + MOOD:INDIC + OBJ:2MP
wnkn	awonakun~a	IVSuff-awnk	[PL] + you [FEM PL]	IMPF + SUBJ:3MP + MOOD:INDIC + OBJ:2FP
y	iy	IVSuff-y	[FEM SG]	IMPF + SUBJ:2FS + MOOD:SUBJUNC/JUSSIVE
y	ayo	IVSuff-ay	[FEM SG]	IMPF + SUBJ:2FS + MOOD:SUBJUNC/JUSSIVE
yh	iyhi	IVSuff-yh	[FEM SG] + it/him	IMPF + SUBJ:2FS + MOOD:SUBJUNC/JUSSIVE + OBJ:3MS
yhmA	iyhimA	IVSuff-yh	[FEM SG] + them [DU]	IMPF + SUBJ:2FS + MOOD:SUBJUNC/JUSSIVE + OBJ:3D
yhm	iyhim	IVSuff-yh	[FEM SG] + them	IMPF + SUBJ:2FS + MOOD:SUBJUNC/JUSSIVE + OBJ:3MP
yhA	iyhA	IVSuff-yh	[FEM SG] + her/it/them	IMPF + SUBJ:2FS + MOOD:SUBJUNC/JUSSIVE + OBJ:3FS
yhn	iyhin~a	IVSuff-yh	[FEM SG] + them	IMPF + SUBJ:2FS + MOOD:SUBJUNC/JUSSIVE + OBJ:3FP
yny	iyniy	IVSuff-yh	[FEM SG] + me	IMPF + SUBJ:2FS + MOOD:SUBJUNC/JUSSIVE + OBJ:1S
ynA	iynA	IVSuff-yh	[FEM SG] + us	IMPF + SUBJ:2FS + MOOD:SUBJUNC/JUSSIVE + OBJ:1P
yh	ayohi	IVSuff-ayh	[FEM SG] + it/him	IMPF + SUBJ:2FS + MOOD:SUBJUNC/JUSSIVE + OBJ:3MS
yhmA	ayohimA	IVSuff-ayh	[FEM SG] + them [DU]	IMPF + SUBJ:2FS + MOOD:SUBJUNC/JUSSIVE + OBJ:3D
yhm	ayohim	IVSuff-ayh	[FEM SG] + them	IMPF + SUBJ:2FS + MOOD:SUBJUNC/JUSSIVE + OBJ:3MP
yhA	ayohA	IVSuff-ayh	[FEM SG] + her/it/them	IMPF + SUBJ:2FS + MOOD:SUBJUNC/JUSSIVE + OBJ:3FS
yhn	ayohin~a	IVSuff-ayh	[FEM SG] + them	IMPF + SUBJ:2FS + MOOD:SUBJUNC/JUSSIVE + OBJ:3FP
yny	ayoniy	IVSuff-ayh	[FEM SG] + me	IMPF + SUBJ:2FS + MOOD:SUBJUNC/JUSSIVE + OBJ:1S
ynA	ayonA	IVSuff-ayh	[FEM SG] + us	IMPF + SUBJ:2FS + MOOD:SUBJUNC/JUSSIVE + OBJ:1P
yn	iyna	IVSuff-yn	[FEM SG]	IMPF + SUBJ:2FS + MOOD:INDIC
yn	ayona	IVSuff-ayn	[FEM SG]	IMPF + SUBJ:2FS + MOOD:INDIC
ynh	iynahu	IVSuff-ynh	[FEM SG] + it/him	IMPF + SUBJ:2FS + MOOD:INDIC + OBJ:3MS
ynhmA	iynahumA	IVSuff-ynh	[FEM SG] + them [DU]	IMPF + SUBJ:2FS + MOOD:INDIC + OBJ:3D
ynhm	iynahum	IVSuff-ynh	[FEM SG] + them	IMPF + SUBJ:2FS + MOOD:INDIC + OBJ:3MP
ynhA	iynahA	IVSuff-ynh	[FEM SG] + her/it/them	IMPF + SUBJ:2FS + MOOD:INDIC + OBJ:3FS
ynhn	iynahun~a	IVSuff-ynh	[FEM SG] + them	IMPF + SUBJ:2FS + MOOD:INDIC + OBJ:3FP
ynny	iynaniy	IVSuff-ynh	[FEM SG] + me	IMPF + SUBJ:2FS + MOOD:INDIC + OBJ:1S
ynnA	iynanA	IVSuff-ynh	[FEM SG] + us	IMPF + SUBJ:2FS + MOOD:INDIC + OBJ:1P
ynh	ayonahu	IVSuff-aynh	[FEM SG] + it/him	IMPF + SUBJ:2FS + MOOD:INDIC + OBJ:3MS
ynhmA	ayonahumA	IVSuff-aynh	[FEM SG] + them [DU]	IMPF + SUBJ:2FS + MOOD:INDIC + OBJ:3D
ynhm	ayonahum	IVSuff-aynh	[FEM SG] + them	IMPF + SUBJ:2FS + MOOD:INDIC + OBJ:3MP
ynhA	ayonahA	IVSuff-aynh	[FEM SG] + her/it/them	IMPF + SUBJ:2FS + MOOD:INDIC + OBJ:3FS
ynhn	ayonahun~a	IVSuff-aynh	[FEM SG] + them	IMPF + SUBJ:2FS + MOOD:INDIC + OBJ:3FP
ynny	ayonaniy	IVSuff-aynh	[FEM SG] + me	IMPF + SUBJ:2FS + MOOD:INDIC + OBJ:1S
ynnA	ayonanA	IVSuff-aynh	[FEM SG] + us	IMPF + SUBJ:2FS + MOOD:INDIC + OBJ:1P
h	hi	FWSuff-hi	it/him	PRON_3MS
hmA	himA	FWSuff-hi	them [DU]	PRON_3D
hm	him	FWSuff-hi	them [PL]	PRON_3MP
hA	hA	FWSuff-hi	her/it/them	PRON_3FS
hn	hin~a	FWSuff-hi	them [FEM PL]	PRON_3FP
h	hu	FWSuff-hu-he	it/he	PRON_3MS
hmA	humA	FWSuff-hu-he	they [DU]	PRON_3D
hm	hum	FWSuff-hu-he	they [PL]	PRON_3MP
hA	hA	FWSuff-hu-he	she/it/they	PRON_3FS
hn	hun~a	FWSuff-hu-he	they [FEM PL]	PRON_3FP
h	hu	FWSuff-hu-him	it/him	PRON_3MS
hmA	humA	FWSuff-hu-him	them [DU]	PRON_3D
hm	hum	FWSuff-hu-him	them [PL]	PRON_3MP
hA	hA	FWSuff-hu-him	her/it/them	PRON_3FS
hn	hun~a	FWSuff-hu-him	them [FEM PL]	PRON_3FP
k	ka	FWSuff-k	you [SG]	PRON_2MS
k	ki	FWSuff-k	you [SG]	PRON_2FS
kmA	kumA	FWSuff-k	you [DU]	PRON_2D
km	kum	FWSuff-k	you [PL]	PRON_2MP
kn	kun~a	FWSuff-k	you [FEM PL]	PRON_2FP
	~a	FWSuff-~a	me	PRON_1S
y	ya	FWSuff-ya	me	PRON_1S
ny	niy	FWSuff-niy-I	I	PRON_1S
ny	niy	FWSuff-niy-me	me	PRON_1S
y	iy	FWSuff-iy-I	I	PRON_1S
y	iy	FWSuff-iy-me	me	PRON_1S
y	~iy	FWSuff-~iy	me	PRON_1S
nA	nA	FWSuff-nA-us	us	PRON_1P
nA	nA	FWSuff-nA-we	we	PRON_1P
A	A	FWSuff-A	we	PRON_1P
A	~A	FWSuff-~A	us	PRON_1P
